---
title: "Comunicado de Prensa No. 21"
author: "Consejo Nacional de Evaluación de la Política de Desarrollo Social"
date: "Ciudad de México, 14 de febrero de 2019"
output: word_document
---
```{r setup, echo=FALSE, warning=FALSE, message=FALSE}
knitr::opts_chunk$set(echo = TRUE)
```

```{r, prompt=TRUE, echo=FALSE, warning=FALSE, message=FALSE}


library(stringr)
library(tidyverse)
load(here::here("datos_final.RData"))
per_t <- paste("t", ult.trim, ult.anio, sep="")
tlp_n_per <- round(df7$Nacional[df7$periodo==per_t], 1)
per_t_mens <- paste("t", if_else(ult.trim ==1, 4, ult.trim-1), if_else(ult.trim==1, ult.anio-1, ult.anio), sep="")
tlp_n_per_mens <- round(df7$Nacional[df7$periodo==per_t_mens], 1)
tlp_aum_dis <- if_else(df7$Nacional[df7$periodo==per_t] > df7$Nacional[df7$periodo==per_t_mens], "aumentó", "disminuyó")
comp_mens <- if_else(ult.trim == 1, "cuarto",
                      if_else(ult.trim==2, "primero",
                              if_else(ult.trim==3, "segundo", "tercer")))
comp_mens2 <- if_else(ult.trim==1,
                      paste(comp_mens, "trimestre de", ult.anio-1, "y el", ult.trim.l, "trimestre de", sep=" "),
                      paste(comp_mens, "y el", ult.trim.l, "trimestre de", sep=" "))
per_t_anual <- paste("t", ult.trim, ult.anio-1, sep="")
tlp_n_per_anual <- round(df7$Nacional[df7$periodo==per_t_anual], 1)
tlp_aum_dis_anual <- if_else(tlp_n_per > tlp_n_per_anual, "aumentó", "disminuyó")
tend <- tlp_aum_dis == tlp_aum_dis_anual
tend_text <- if_else(tend, "De igual forma,", "Sin embargo,")

il_inpc <- round(df3$Nacional[df7$periodo==per_t], 2)
il_inpc_mens <- round(df3$Nacional[df7$periodo==per_t_mens], 2)
il_inpc_anual <- round(df3$Nacional[df7$periodo==per_t_anual], 2)
tend2 <- il_inpc_mens == il_inpc_anual
tend_text2 <- if_else(tend2, "De igual forma,", "En contraste,")


cambio_il <- round(((il_inpc-il_inpc_mens)/il_inpc_mens)*100,1)
sube_o_b <- cambio_il >= 0
text_il <- if_else(sube_o_b, "un aumento", "una disminución")
text_il_ing <- if_else(sube_o_b, "aumento", "disminuyó")
cambio_il_anu <- round(((il_inpc-il_inpc_anual)/il_inpc_anual)*100,1)
sube_o_b_anu <- cambio_il_anu >= 0
text_il_ing_anu <- if_else(sube_o_b_anu, "un aumento", "una disminución")

df_ent_tlp <- tail(df7,2)
df_ent_tlp <- tidyr::gather(df_ent_tlp, "entidad", "valor", -periodo)
df_ent_tlp <- tidyr::spread(df_ent_tlp, "periodo", "valor")
df_ent_tlp$cambio <- df_ent_tlp[,2] - df_ent_tlp[,3]
df_ent_tlp <- dplyr::filter(df_ent_tlp, !(entidad %in% c("Nacional", "Rural", "Urbano") )) %>%
  arrange(cambio)
df_ent_tlp$cambio2 <- df_ent_tlp$cambio
df_ent_tlp$cambio <- round(df_ent_tlp$cambio, 1)
cuantos_tlp <- sum(df_ent_tlp$cambio2< 0.00000000000000000001)


per_t2 <- substr(per_t,2,5)
per_t_anu2 <- substr (per_t_anual,2,5)
per_t_mens2 <- substr (per_t_mens,2,5)
itlp_n_per <- round(df$Nacional[df$periodo==per_t2], 4)
itlp_n_per_mens <- round(df$Nacional[df$periodo==per_t_mens2], 4)
itlp_aum_dis <- if_else(itlp_n_per > itlp_n_per_mens, "aumentó", "disminuyó")

itlp_n_per_u <- round(df$Urbano[df$periodo==per_t2], 4)
itlp_n_per_mens_u <- round(df$Urbano[df$periodo==per_t_mens2], 4)
itlp_aum_dis_u <- if_else(itlp_n_per_u > itlp_n_per_mens_u, "aumentó", "disminuyó")

itlp_n_per_r <- round(df$Rural[df$periodo==per_t2], 4)
itlp_n_per_mens_r <- round(df$Rural[df$periodo==per_t_mens2], 4)
itlp_aum_dis_r <- if_else(itlp_n_per_r > itlp_n_per_mens_r, "aumentó", "disminuyó")

itlp_n_per_anual <- round(df$Nacional[df$periodo==per_t_anu2], 4)
itlp_aum_dis_anual <- if_else(itlp_n_per > itlp_n_per_anual, "aumentó", "disminuyó")
itend <- itlp_aum_dis == tlp_aum_dis_anual
itend_text <- if_else(tend, "De igual forma,", "Sin embargo,")


itlp_n_per_anual_u <- round(df$Urbano[df$periodo==per_t_anu2], 4)
itlp_aum_dis_anual_u <- if_else(itlp_n_per_u > itlp_n_per_anual_u, "aumentó", "disminuyó")

itlp_n_per_anual_r <- round(df$Rural[df$periodo==per_t_anu2], 4)
itlp_aum_dis_anual_r <- if_else(itlp_n_per_r > itlp_n_per_anual_r, "aumentó", "disminuyó")


cambio_itlp<- round(((itlp_n_per/itlp_n_per_mens)-1)*100,1)
cambio_itlp_a<- round(((itlp_n_per/itlp_n_per_anual)-1)*100,1)
cambio_itlp_u<- round(((itlp_n_per_u/itlp_n_per_mens_u)-1)*100,1)
cambio_itlp_r<- round(((itlp_n_per_r/itlp_n_per_mens_r)-1)*100,1)

cambio_ing<- round(((il_inpc/il_inpc_mens)-1)*100,1)


```


## CONEVAL PRESENTA INFORMACIÓN REFERENTE AL ÍNDICE DE TENDENCIA LABORAL DE LA POBREZA AL `r str_to_upper(ult.trim.l)` TRIMESTRE DE 20`r ult.anio` 

* La población con ingreso laboral inferior al costo de la canasta alimentaria (pobreza laboral) `r tlp_aum_dis` de `r tlp_n_per_mens`% a `r tlp_n_per`% entre el `r comp_mens2` 20`r ult.anio`, debido a ... 

* `r tend_text` dicho porcentaje `r tlp_aum_dis_anual` respecto al `r ult.trim.l` de trimestre 20`r ult.anio-1`, al pasar de `r tlp_n_per_anual`% a `r tlp_n_per`% de la población con ingreso laboral inferior al costo de la canasta alimentaria (pobreza laboral).


* El poder adquisitivo del ingreso laboral ha `r tlp_aum_dis` desde finales de 20`r ult.anio-1`, pero en el `r ult.trim.l` trimestre de 20`r ult.anio` tuvo `r text_il` de `r abs(cambio_il)`% respecto al trimestre anterior. El CONEVAL seguirá monitoreando la inflación al cierre del año con el objetivo de
informar si continúa la tendencia de recuperación del poder adquisitivo observada
en el periodo 2016-2017.


* En el último trimestre, en `r cuantos_tlp` de las 32 entidades federativas aumentó el porcentaje de población que no puede adquirir la canasta alimentaria con su ingreso laboral. Destacan los estados de `r df_ent_tlp$entidad[1]`, `r df_ent_tlp$entidad[2]` y `r df_ent_tlp$entidad[3]`.

### Variación del poder adquisitivo del ingreso laboral y población con un ingreso laboral inferior a la Línea de Pobreza Extrema por Ingresos

El ingreso laboral per cápita real tuvo `r text_il` trimestral de `r abs(cambio_il)`% entre el `r comp_mens2` 20`r ult.anio`, al pasar de \$`r format(il_inpc_mens,  big.mark=",", scientific=FALSE)` a \$`r format(il_inpc, big.mark=",", scientific=FALSE)`. De manera anual, se observa `r text_il_ing_anu` de `r cambio_il_anu`% entre el `r ult.trim.l` trimestre de 20`r ult.anio-1` y el `r ult.trim.l` trimestre de 20`r ult.anio`. El ingreso
laboral per cápita real en el `r ult.trim.l` trimestre de 20`r ult.anio-1` es (Análisis del ingreso laboral...) menor al observado en los primeros tres trimestres del año, pero superior al observado en cada trimestre de 2017. 

##Gráfica Ingreso Laboral Real

Como consecuencia de esta variación en el poder adquisitivo del ingreso laboral y de un mayor crecimiento en los precios tanto en zonas rurales como urbanas, la población con un ingreso laboral inferior a la Línea de Pobreza Extrema por Ingresos (canasta alimentaria) `r tlp_aum_dis` de `r tlp_n_per_mens`% a `r tlp_n_per`% entre el `r comp_mens2` 20`r ult.anio`.

En este periodo, la Línea de Pobreza Extrema por Ingresos (costo de la canasta alimentaria) mostró `r if_else(df.ca$inc_r[df.ca$per==per_t]>=0, "un aumento", "una disminución" )` mayor `r if_else(df.ca$inc_r[df.ca$per==per_t]>=0, "al observado", "a la observada" )` en el trimestre pasado (de `r round(df.ca$inc_r[df.ca$per==per_t] * 100,1) `% en zonas rurales y `r round(df.ca$inc_u[df.ca$per==per_t] * 100,1) `% en zonas urbanas), lo que representa `r if_else(df.ca$inc_r[df.ca$per==per_t]>=0, "el mayor aumento observado", "la menor disminución observada" )` desde **(Análisis)**.

##Gráfica Porcentaje de la población con ingreso laboral inferior al costo de la canasta alimentaria

`r tend_text2` el cambio anual en el porcentaje de la población con un ingreso laboral inferior al costo de la canasta alimentaria presentó un `r tlp_aum_dis` al pasar de `r tlp_n_per_anual`% a `r tlp_n_per`% entre el `r ult.trim.l` trimestre de 20`r ult.anio-1` y el `r ult.trim.l` trimestre de 20`r ult.anio`. Entre los puntos que explican `r tlp_aum_dis` anual del porcentaje se encuentra el aumento del ingreso laboral real de 2.9% al pasar de $`r il_inpc_anual`a $`r il_inpc` pesos mensuales. 

###Variación trimestral del ITLP entre el `r comp_mens2` 20`r ult.anio`	

Entre el `r comp_mens2` 20`r ult.anio`, el Índice de la Tendencia Laboral de la Pobreza (ITLP) presentó un `r itlp_aum_dis` de `r cambio_itlp`%, al pasar de `r itlp_n_per_mens` a `r itlp_n_per`. Este cambio en el ITLP se debió principalmente a la disminución en el poder adquisitivo del ingreso laboral y a un mayor aumento del costo de la canasta alimentaria. 

#(ANÁLISIS RURAL URBANO)
Esta tendencia se observa tanto en zonas rurales como urbanas; no obstante, el aumento trimestral del ITLP es más pronunciado en las zonas rurales. En el ámbito rural, el ITLP tuvo un `r if else(cambio_itlp_u>=0, "un incremento")` de `r cambio_itlp_r`% trimestral, mientras que en zonas urbanas el aumento fue de `r cambio_itlp_u`%. En contraste con el trimestre anterior, el ITLP disminuyó tanto en zonas rurales como urbanas. 

En la variación anual, se reportó una disminución de `r abs(cambio_itlp_a)`% en el ITLP, al pasar de `r itlp_n_per_anual` a `r itlp_n_per` entre el `r ult.trim.l` trimestre de 20`r ult.anio-1` y el `r ult.trim.l` trimestre de 20`r ult.anio`.

###Gráfica ITLP NACIONAL

### Variación del porcentaje de población con un ingreso laboral inferior a la Línea de Pobreza Extrema por Ingresos a nivel de entidad federativa entre el `r comp_mens2` 20`r ult.anio`.



En `r cuantos_tlp` de las 32 entidades federativas aumentó el porcentaje de población que no puede adquirir la canasta alimentaria con su ingreso laboral. Destacan los estados de `r df_ent_tlp$entidad[1]`, `r df_ent_tlp$entidad[2]` y `r df_ent_tlp$entidad[3]` con aumentos de `r abs(df_ent_tlp$cambio[1])`, `r abs(df_ent_tlp$cambio[2])` y `r abs(df_ent_tlp$cambio[3])` puntos porcentuales entre el `r comp_mens2` 20`r ult.anio`, respectivamente. En contraste, en el mismo periodo, los tres estados con mayores reducciones en el porcentaje de población que no puede adquirir la canasta alimentaria con su ingreso laboral fueron: `r df_ent_tlp$entidad[32]` `r abs(df_ent_tlp$cambio[32])`, `r df_ent_tlp$entidad[31]` `r abs(df_ent_tlp$cambio[31])` y `r df_ent_tlp$entidad[30]` (`r abs(df_ent_tlp$cambio[29])`%).


###Gráfica Evolución del porcentaje de la población con ingreso laboral inferior al costo de la canasta alimentaria. 


###Gráfica Diferencia en el porcentaje de la población con un ingreso laboral inferior al costo de la canasta alimentaria. 







###Grupos poblacionales por número de ocupados

##Ingreso laboral real promedio de la población ocupada según sexo
Para este trimestre, CONEVAL da a conocer el ingreso laboral real promedio de la población ocupada a pesos constantes según sexo. En el `r ult.trim.l` trimestre de 20`r ult.anio`, el ingreso laboral real promedio de la población ocupada se ubicó en XX. En donde los hombres ocupados reportaron un ingreso de XX, mientras que el ingreso de las mujeres ocupadas fue de XX. 


##Gráfica sexo


##Ingreso laboral real promedio de la población ocupada según pertenencia étnica
De forma adicional, el Consejo da a conocer el ingreso laboral promedio de la población ocupada a pesos constantes según pertenencia ética. En el `r ult.trim.l` trimestre de 20`r ult.anio`, el ingreso laboral real promedio del total de la población ocupada en municipios indigenas fue de XX, mientras que en los municipios no indigenas el ingreso fue de XX.


##Gráfica pertenencia étnica



###¿Para qué se utiliza esta información?
Con la publicación trimestral de las variables relacionadas con el Índice de Tendencia Laboral de la
Pobreza (ITLP), el Consejo Nacional de Evaluación de la Política de Desarrollo Social (CONEVAL)
genera información para observar la evolución del poder adquisitivo del ingreso laboral de los hogares y, con base en éste, analizar si aumenta o disminuye el porcentaje de la población cuyos ingresos laborales son insuficientes para adquirir la canasta alimentaria.

Para calcular el ITLP, el CONEVAL utiliza, desde el 2010, la Encuesta Nacional de Ocupación y
Empleo (ENOE), que realiza el Instituto Nacional de Estadística y Geografía (INEGI). Si el ingreso
laboral aumenta más que el valor de la canasta alimentaria, el poder adquisitivo del hogar mejora y
el ITLP tiende a bajar. De forma inversa, si el precio de los alimentos de la canasta alimentaria
aumenta más que el ingreso laboral, el poder adquisitivo disminuye, por lo que el ITLP tiende a subir


Además del ITLP, el CONEVAL publica a partir del tercer trimestre de 2017 el porcentaje de la
población con ingreso laboral inferior al costo de la canasta alimentaria, es decir, el porcentaje de la población que aun si hiciera uso de todo el ingreso laboral disponible en el hogar no podría adquirir los bienes de la canasta alimentaria.

Ni el ITLP ni el porcentaje de la población con ingreso laboral inferior a la Línea de Pobreza Extrema por Ingresos constituyen mediciones de pobreza, toda vez que no incluyen todas las dimensiones y conceptos que señala la Ley General de Desarrollo Social.

Sin embargo, estas dos variables sirven como señal preventiva de corto plazo sobre el ingreso laboral
de las familias y su relación con la evolución del valor de la canasta alimentaria, es decir, sobre el poder adquisitivo del ingreso laboral de los hogares.

