---
title: "Comunicado de Prensa No. 21"
author: "Consejo Nacional de Evaluación de la Política de Desarrollo Social"
date: "Ciudad de México, 15 de mayo de 2019"
output: word_document
---
```{r setup, include=FALSE, warning=FALSE, message=FALSE}
knitr::opts_chunk$set(echo = TRUE)
```

```{r, prompt=TRUE, echo=FALSE, warning=FALSE, message=FALSE}
library(stringr)
library(tidyverse)
load("datos_final.RData")
per_t <- paste("t", ult.trim, ult.anio, sep="")
tlp_n_per <- round(df7$Nacional[df7$periodo==per_t], 1)
per_t_mens <- paste("t", if_else(ult.trim ==1, 4, ult.trim-1), if_else(ult.trim==1, ult.anio-1, ult.anio), sep="")
per_t_mens3 <- paste("t",if_else(substr(per_t,2,2)==4, 2,
                       if_else(substr(per_t,2,2)==3, 1,
                               if_else(substr(per_t,2,2)==2, 4, 3))),
                     if_else(substr(per_t,2,2)>=3, ult.anio, ult.anio-1), sep="")
tlp_n_per_mens <- round(df7$Nacional[df7$periodo==per_t_mens], 1)
tlp_aum_dis <- if_else(tlp_n_per > tlp_n_per_mens, "aumentó", "disminuyó")
comp_mens <- if_else(ult.trim == 1, "cuarto",
                      if_else(ult.trim==2, "primero",
                              if_else(ult.trim==3, "segundo", "tercer")))
comp_mens2 <- if_else(ult.trim==1,
                      paste(comp_mens, "trimestre de", ult.anio-1, "y el", ult.trim.l, "trimestre de", sep=" "),
                      paste(comp_mens, "y el", ult.trim.l, "trimestre de", sep=" "))
per_t_anual <- paste("t", ult.trim, ult.anio-1, sep="")
tlp_n_per_anual <- round(df7$Nacional[df7$periodo==per_t_anual], 1)
tlp_aum_dis_anual <- if_else(tlp_n_per > tlp_n_per_anual, "aumentó", "disminuyó")
tend <- tlp_aum_dis == tlp_aum_dis_anual
tend_text <- if_else(tend, "De igual forma,", "Sin embargo,")

il_inpc <- round(df3$Nacional[df7$periodo==per_t], 2)
il_inpc_mens <- round(df3$Nacional[df7$periodo==per_t_mens], 2)
il_inpc_anual <- round(df3$Nacional[df7$periodo==per_t_anual], 2)
tend2 <- il_inpc_mens == il_inpc_anual
tend_text2 <- if_else(tend2, "De igual forma,", "En contraste,")


cambio_il <- round(((il_inpc-il_inpc_mens)/il_inpc_mens)*100,1)
sube_o_b <- cambio_il >= 0

cambio_il_anu <- round(((il_inpc-il_inpc_anual)/il_inpc_anual)*100,1)
sube_o_b_anu <- cambio_il_anu >= 0
text_il_ing_anu <- if_else(sube_o_b_anu, "un aumento", "una disminución")
text_il_ing <- if_else(sube_o_b, "aumento", "disminuyó")

il_inpc2 <- round(df3$Nacional[df7$periodo==per_t_mens], 2)
il_inpc_mens2 <- round(df3$Nacional[df7$periodo==per_t_mens3], 2)
cambio_il2 <- round(((il_inpc2-il_inpc_mens2)/il_inpc_mens2)*100,1)
sube_o_b2 <- cambio_il2 >= 0
text_il3 <- if_else(sube_o_b2, "aumentó", "disminuyó")

cambio_il7 <- round(((il_inpc_anual-il_inpc)/il_inpc_anual)*100,1)
sube_o_b7 <- cambio_il7 >= 0
text_il7 <- if_else(sube_o_b7, "aumentó", "disminuyó")


text_il <- if_else(sube_o_b, "un aumento", "una disminución")
text_il2 <- if_else(sube_o_b, "aumentó", "disminuyó")
text_il5 <- if_else(sube_o_b2, "un aumento", "una disminución")

text_il4 <- if_else(text_il3 == text_il2, "En el mismo sentido que", "en contraste con")
df_ent_tlp <- tail(df7,2)
df_ent_tlp <- tidyr::gather(df_ent_tlp, "entidad", "valor", -periodo)
df_ent_tlp <- tidyr::spread(df_ent_tlp, "periodo", "valor")
df_ent_tlp$cambio <- df_ent_tlp[,2] - df_ent_tlp[,3]
df_ent_tlp <- dplyr::filter(df_ent_tlp, !(entidad %in% c("Nacional", "Rural", "Urbano") )) %>%
  arrange(cambio)
df_ent_tlp$cambio <- round(df_ent_tlp$cambio, 1)
cuantos_tlp <- sum(df_ent_tlp$cambio< 0.00000000000000000001)


per_t2 <- substr(per_t,2,5)
per_t_anu2 <- substr (per_t_anual,2,5)
per_t_mens2 <- substr (per_t_mens,2,5)
itlp_n_per <- round(df$Nacional[df$periodo==per_t2], 4)
itlp_n_per_mens <- round(df$Nacional[df$periodo==per_t_mens2], 4)
itlp_aum_dis <- if_else(itlp_n_per > itlp_n_per_mens, "aumentó", "disminuyó")

itlp_n_per_u <- round(df$Urbano[df$periodo==per_t2], 4)
itlp_n_per_mens_u <- round(df$Urbano[df$periodo==per_t_mens2], 4)
itlp_aum_dis_u <- if_else(itlp_n_per_u > itlp_n_per_mens_u, "aumentó", "disminuyó")

itlp_n_per_r <- round(df$Rural[df$periodo==per_t2], 4)
itlp_n_per_mens_r <- round(df$Rural[df$periodo==per_t_mens2], 4)
itlp_aum_dis_r <- if_else(itlp_n_per_r > itlp_n_per_mens_r, "aumentó", "disminuyó")

itlp_n_per_anual <- round(df$Nacional[df$periodo==per_t_anu2], 4)
itlp_aum_dis_anual <- if_else(itlp_n_per > itlp_n_per_anual, "aumentó", "disminuyó")
itend <- itlp_aum_dis == tlp_aum_dis_anual
itend_text <- if_else(tend, "De igual forma,", "Sin embargo,")


itlp_n_per_anual_u <- round(df$Urbano[df$periodo==per_t_anu2], 4)
itlp_aum_dis_anual_u <- if_else(itlp_n_per_u > itlp_n_per_anual_u, "aumentó", "disminuyó")

itlp_n_per_anual_r <- round(df$Rural[df$periodo==per_t_anu2], 4)
itlp_aum_dis_anual_r <- if_else(itlp_n_per_r > itlp_n_per_anual_r, "aumentó", "disminuyó")



cambio_itlp<- round(((itlp_n_per/itlp_n_per_mens)-1)*100,1)
cambio_itlp_a<- round(((itlp_n_per/itlp_n_per_anual)-1)*100,1)
cambio_itlp_u<- round(((itlp_n_per_u/itlp_n_per_mens_u)-1)*100,1)
cambio_itlp_r<- round(((itlp_n_per_r/itlp_n_per_mens_r)-1)*100,1)

text_il6 <- if_else(text_il4 == "en contraste con", "pero", "mientras que")

```




##Bullets para la presentación de Gonzálo

#Variación trimestral 
*	El poder adquisitivo del ingreso laboral `r text_il_ing` `r abs(cambio_il)`% real entre el `r comp_mens2` 20`r ult.anio`, (análisis) en contraste con el trimestre anterior donde se observó un aumento. 

*	El porcentaje de la población con un ingreso laboral inferior al costo de la canasta alimentaria `r tlp_aum_dis` de `r tlp_n_per_mens`% a `r tlp_n_per`% de la población entre el  `r comp_mens2` 20`r ult.anio`.

*	El Índice de la Tendencia Laboral de la Pobreza (ITLP) `r itlp_aum_dis` de `r itlp_n_per_mens` en el `r comp_mens` trimestre a `r itlp_n_per` en el `r ult.trim.l` de trimestre 20`r ult.anio`, lo cual representó un `r itlp_aum_dis` de `r cambio_itlp` por ciento.


Entre los puntos que explican el `r tlp_aum_dis` trimestral del porcentaje se encuentran los siguientes: (análisis)

*	`r text_il_ing` del poder adquisitivo del ingreso laboral (`r abs(cambio_il)`% trimestral)

*	**(Análisis)** Aumento del número de desocupados (76 mil personas más) y

*	**(Análisis)**Un mayor crecimiento trimestral de las líneas de pobreza extrema por ingresos: durante el `r ult.trim.l` trimestre de 20`r ult.anio`, la línea de pobreza extrema por ingresos aumentó `r round(df.ca$inc_r[df.ca$per==per_t] * 100,1) `% en las zonas rurales y `r round(df.ca$inc_u[df.ca$per==per_t] * 100,1) `% en zonas urbanas respecto al `r comp_mens` trimestre de 20XX.


#Variación anual
*	El poder adquisitivo del ingreso laboral mostró `r text_il_ing_anu` real de `r cambio_il_anu`%, respecto al `r ult.trim.l` trimestre de 20`r ult.anio-1`.

*	El porcentaje de la población con ingreso laboral inferior al costo de la canasta alimentaria mostró un `r tlp_aum_dis_anual` de `r tlp_n_per_anual`  a `r tlp_n_per` por ciento entre el `r comp_mens` trimestre de 20`r ult.anio-1` y el `r ult.trim.l` de trimestre de 20`r ult.anio`.

*	El ITLP mostró un `r itlp_aum_dis_anual` de `r cambio_itlp_a`%., al pasar de `r itlp_n_per_anual` en el `r ult.trim.l` trimestre de 20`r ult.anio-1` a `r itlp_n_per` en el `r ult.trim.l` de trimestre 20`r ult.anio`.

Entre los puntos que explican la disminución anual del porcentaje se encuentra:  
  
*	(Análisis) El aumento del ingreso laboral real y un menor aumento de las líneas de pobreza extrema por ingresos.

## CONEVAL PRESENTA INFORMACIÓN REFERENTE AL ÍNDICE DE TENDENCIA LABORAL DE LA POBREZA AL `r str_to_upper(ult.trim.l)` TRIMESTRE DE `r ult.anio`

* La población con ingreso laboral inferior al costo de la canasta alimentaria (pobreza laboral) `r tlp_aum_dis` de `r tlp_n_per_mens`% a `r tlp_n_per`% entre el `r comp_mens2` 20`r ult.anio`, debido a ... 

* `r tend_text` dicho porcentaje `r tlp_aum_dis_anual` respecto al `r ult.trim.l` de trimestre 20`r ult.anio-1`, al pasar de `r tlp_n_per_anual`% a `r tlp_n_per`% de la población con ingreso laboral inferior al costo de la canasta alimentaria (pobreza laboral).


* El poder adquisitivo del ingreso laboral disminuyó / aumentó desde finales de 2017, sin embargo / de igual forma en el `r ult.trim.l` trimestre de 20`r ult.anio` tuvo `r text_il` de `r abs(cambio_il)`% respecto al trimestre anterior. El CONEVAL seguirá monitoreando la inflación de inicio de año con el objetivo de
informar si continúa la tendencia de recuperación del poder adquisitivo observada en el periodo 2016-2017.


* En el último trimestre, en `r cuantos_tlp` de las 32 entidades federativas aumentó el porcentaje de población que no puede adquirir la canasta alimentaria con su ingreso laboral. Destacan los estados de `r df_ent_tlp$entidad[1]`, `r df_ent_tlp$entidad[2]` y `r df_ent_tlp$entidad[3]`.

### Variación del poder adquisitivo del ingreso laboral y población con un ingreso laboral inferior a la Línea de Pobreza Extrema por Ingresos
El ingreso laboral per cápita real tuvo `r text_il` trimestral de `r abs(cambio_il)`% entre el `r comp_mens2` 20`r ult.anio`, al pasar de \$`r format(il_inpc_mens,  big.mark=",", scientific=FALSE)` a \$`r format(il_inpc, big.mark=",", scientific=FALSE)`, de manera anual se observa `r if_else(text_il7=="disminuyó", "una disminución", "un aumento")` de `r abs(cambio_il7)`% entre el `r ult.trim.l` trimestre de 20`r ult.anio-1` y el `r ult.trim.l` trimestre de 20`r ult.anio`. **(Análisis)** El ingreso laboral per cápita real en el tercer trimestre de 2018 es mayor que el observado en el segundo trimestre de 2016, pero aún es menor que el presentado en el mismo periodo de 2008.

##Gráfica Ingreso Laboral Real

**(Análisis)**Como consecuencia de esta variación en el poder adquisitivo del ingreso laboral y de un mayor crecimiento en los precios tanto en zonas rurales como urbanas, la población con un ingreso laboral inferior a la Línea de Pobreza Extrema por Ingresos (canasta alimentaria) `r tlp_aum_dis` de `r tlp_n_per_mens`% a `r tlp_n_per`% entre el `r comp_mens2` 20`r ult.anio`.

En este periodo, la Línea de Pobreza Extrema por Ingresos (costo de la canasta alimentaria) mostró `r if_else(df.ca$inc_r[df.ca$per==per_t]>=0, "un aumento", "una disminución" )` mayor `r if_else(df.ca$inc_r[df.ca$per==per_t]>=0, "al observado", "a la observada" )` en el trimestre pasado (de `r round(df.ca$inc_r[df.ca$per==per_t] * 100,1) `% en zonas rurales y `r round(df.ca$inc_u[df.ca$per==per_t] * 100,1) `% en zonas urbanas), lo que representa `r if_else(df.ca$inc_r[df.ca$per==per_t]>=0, "el mayor aumento observado", "la menor disminución observada" )` desde **(Análisis)**. 

##Gráfica Porcentaje de la población con ingreso laboral inferior al costo de la canasta alimentaria

`r tend_text2` el cambio anual en el porcentaje de la población con un ingreso laboral inferior al costo de la canasta alimentaria presentó un `r tlp_aum_dis` al pasar de `r tlp_n_per_anual`% a `r tlp_n_per`% entre el `r ult.trim.l` trimestre de 20`r ult.anio-1` y el `r ult.trim.l` trimestre de 20`r ult.anio`. Entre los puntos que explican `r if_else(tlp_aum_dis=="aumentó", "el incremento", "la disminución")` anual del porcentaje se encuentra `r if_else(text_il7=="disminuyó", "una disminución", "un aumento")` anual del ingreso laboral real. 

###Variación trimestral del ITLP entre el `r comp_mens2` 20`r ult.anio`.

Entre el `r comp_mens2` 20`r ult.anio`, el Índice de la Tendencia Laboral de la Pobreza (ITLP) presentó un `r itlp_aum_dis` de `r cambio_itlp`%, al pasar de `r itlp_n_per_mens` a `r itlp_n_per`. Este cambio en el ITLP se debió principalmente a `r if_else(text_il=="una disminución", "la disminución", "el aumento")` en el poder adquisitivo del ingreso laboral y a `r if_else(df.ca$inc_r[df.ca$per==per_t]>=0, "un aumento", "una disminución" )` del costo de la canasta alimentaria. 

**(Análisis)**Esta tendencia se observa tanto en zonas rurales como urbanas; no obstante, el aumento trimestral del ITLP es más pronunciado en las zonas rurales. En el ámbito rural, el ITLP tuvo `r if_else(cambio_itlp_u>=0, "un aumento", "una disminución")` de `r cambio_itlp_u`% trimestral, mientras que en zonas urbanas `r if_else(cambio_itlp_u>=0, "el aumento", "la disminución")` fue de `r cambio_itlp_r`%. **(Análisis)**En contraste con el trimestre anterior, el ILTP disminuyó tanto en zonas rurales como urbanas. 

###Variación anual del ITLP del `r ult.trim.l`. trimestre de 20`r ult.anio`. 
En la variación anual, se reportó `r if_else(cambio_itlp_a>=0, "un aumento", "unaa disminución")` de `r abs(cambio_itlp_a)`% en el ITLP, al pasar de `r itlp_n_per_anual` a `r itlp_n_per` entre el `r ult.trim.l`. trimestre de 20`r ult.anio`.

###Gráfica ITLP NACIONAL

### Variación del porcentaje de población con un ingreso laboral inferior a la Línea de Pobreza Extrema por Ingresos a nivel de entidad federativa entre el `r comp_mens2` 20`r ult.anio`.

En `r cuantos_tlp` de las 32 entidades federativas aumentó el porcentaje de población que no puede adquirir la canasta alimentaria con su ingreso laboral. Destacan los estados de `r df_ent_tlp$entidad[1]`, `r df_ent_tlp$entidad[2]` y `r df_ent_tlp$entidad[3]` con aumentos de `r abs(df_ent_tlp$cambio[1])`, `r abs(df_ent_tlp$cambio[2])` y `r abs(df_ent_tlp$cambio[3])` puntos porcentuales entre el segundo y tercer trimestre de 20`r ult.anio`, respectivamente. En contraste, en el mismo periodo, los tres estados con mayores reducciones en el porcentaje de población que no puede adquirir la canasta alimentaria con su ingreso laboral fueron: `r df_ent_tlp$entidad[32]` `r abs(df_ent_tlp$cambio[32])`, `r df_ent_tlp$entidad[31]` `r abs(df_ent_tlp$cambio[31])` y `r df_ent_tlp$entidad[30]` (`r abs(df_ent_tlp$cambio[30])`%).


###Gráfica Evolución del porcentaje de la población con ingreso laboral inferior al costo de la canasta alimentaria. 


###Gráfica Diferencia en el porcentaje de la población con un ingreso laboral inferior al costo de la canasta alimentaria. 




###Grupos poblacionales por número de ocupados

##Ingreso laboral real promedio de la población ocupada según sexo
En el `r ult.trim.l` trimestre de 20`r ult.anio`, el ingreso laboral real promedio de la población ocupada los trabajadores a nivel nacional fue de \$XXXX pesos al mes. Los hombres ocupados reportaron un ingreso laboral mensual de \$`r format(round(df_indigenas$ingreso_h[df_indigenas$periodo == per_t], 2),  big.mark=",", scientific=FALSE)` pesos, lo que representa `r if_else((df_indigenas$ingreso_h[df_indigenas$periodo == per_t] - df_indigenas$ingreso_h[df_indigenas$periodo == per_t_mens]) / df_indigenas$ingreso_h[df_indigenas$periodo == per_t_mens] > 0, "un incremento", "una reducción")` de `r abs(round((df_indigenas$ingreso_h[df_indigenas$periodo == per_t] - df_indigenas$ingreso_h[df_indigenas$periodo == per_t_mens]) / df_indigenas$ingreso_h[df_indigenas$periodo == per_t_mens]*100, 1))`% respecto al trimestre anterior, mientras que el ingreso laboral de las mujeres ocupadas fue de \$`r format(round(df_indigenas$ingreso_m[df_indigenas$periodo == per_t], 2),  big.mark=",", scientific=FALSE)` pesos -con `r if_else((df_indigenas$ingreso_m[df_indigenas$periodo == per_t] - df_indigenas$ingreso_m[df_indigenas$periodo == per_t_mens]) / df_indigenas$ingreso_m[df_indigenas$periodo == per_t_mens] > 0, "un aumento", "una reducción")` de `r abs(round((df_indigenas$ingreso_m[df_indigenas$periodo == per_t] - df_indigenas$ingreso_m[df_indigenas$periodo == per_t_mens]) / df_indigenas$ingreso_m[df_indigenas$periodo == per_t_mens]*100, 1))`% en el mismo periodo.

La diferencia entre ingreso laboral según sexo se mantiene constante desde 2012; pasó de \$`r format(round(df_indigenas$ingreso_h[df_indigenas$periodo == per_t] - df_indigenas$ingreso_m[df_indigenas$periodo == per_t], 2),  big.mark=",", scientific=FALSE)` a \$`r format(round(df_indigenas$ingreso_h[df_indigenas$periodo == per_t_mens] - df_indigenas$ingreso_m[df_indigenas$periodo == per_t_mens], 2),  big.mark=",", scientific=FALSE)` entre el `r comp_mens2` 20`r ult.anio`.
Respecto al cambio anual, el ingreso laboral promedio de las mujeres ocupadas `r if_else((df_indigenas$ingreso_m[df_indigenas$periodo == per_t] - df_indigenas$ingreso_m[df_indigenas$periodo == per_t_anual]) / df_indigenas$ingreso_m[df_indigenas$periodo == per_t_anual] > 0, "aumentó", "disminuyó")` `r abs(round((df_indigenas$ingreso_m[df_indigenas$periodo == per_t] - df_indigenas$ingreso_m[df_indigenas$periodo == per_t_anual]) / df_indigenas$ingreso_m[df_indigenas$periodo == per_t_anual]*100, 1))`% con respecto al mismo trimestre del año anterior. `r if_else(if_else((df_indigenas$ingreso_m[df_indigenas$periodo == per_t] - df_indigenas$ingreso_m[df_indigenas$periodo == per_t_anual]) / df_indigenas$ingreso_m[df_indigenas$periodo == per_t_anual] > 0, "aumentó", "disminuyó") == if_else((df_indigenas$ingreso_h[df_indigenas$periodo == per_t] - df_indigenas$ingreso_h[df_indigenas$periodo == per_t_anual]) / df_indigenas$ingreso_h[df_indigenas$periodo == per_t_anual] > 0, "aumentó", "disminuyó"), "De la misma manera", "En contraste")`, el ingreso laboral promedio de los hombres ocupados `r if_else((df_indigenas$ingreso_h[df_indigenas$periodo == per_t] - df_indigenas$ingreso_h[df_indigenas$periodo == per_t_anual]) / df_indigenas$ingreso_h[df_indigenas$periodo == per_t_anual] > 0, "aumentó", "disminuyó")` `r abs(round((df_indigenas$ingreso_h[df_indigenas$periodo == per_t] - df_indigenas$ingreso_h[df_indigenas$periodo == per_t_anual]) / df_indigenas$ingreso_h[df_indigenas$periodo == per_t_anual]*100, 1))`% en este periodo.



##Gráfica sexo

##Ingreso laboral real promedio de la población ocupada según pertenencia étnica1
En el `r ult.trim.l` trimestre de 20`r ult.anio`, el ingreso laboral real promedio del total de la población ocupada que residen en municipios indígenas fue de \$`r format(round(df_indigenas$ingreso_i[df_indigenas$periodo == per_t], 2),  big.mark=",", scientific=FALSE)` pesos al mes, `r abs(round((df_indigenas$ingreso_i[df_indigenas$periodo == per_t] - df_indigenas$ingreso_i[df_indigenas$periodo == per_t_mens]) / df_indigenas$ingreso_i[df_indigenas$periodo == per_t_mens]*100, 1))`% `r if_else((df_indigenas$ingreso_i[df_indigenas$periodo == per_t] - df_indigenas$ingreso_i[df_indigenas$periodo == per_t_mens]) / df_indigenas$ingreso_i[df_indigenas$periodo == per_t_mens] > 0, "mayor", "menor")` que el trimestre anterior, mientras que en los municipios no indígenas fue de \$`r format(round(df_indigenas$ingreso_ni[df_indigenas$periodo == per_t], 2),  big.mark=",", scientific=FALSE)` pesos al mes, lo que representa `r if_else((df_indigenas$ingreso_ni[df_indigenas$periodo == per_t] - df_indigenas$ingreso_ni[df_indigenas$periodo == per_t_mens]) / df_indigenas$ingreso_ni[df_indigenas$periodo == per_t_mens] > 0, "un aumento", "una disminución")` de `r abs(round((df_indigenas$ingreso_ni[df_indigenas$periodo == per_t] - df_indigenas$ingreso_ni[df_indigenas$periodo == per_t_mens]) / df_indigenas$ingreso_ni[df_indigenas$periodo == per_t_mens]*100, 1))`% en el mismo periodo.

La diferencia entre ingreso laboral según pertenencia étnica muestra una tendencia al alza desde 2009; pasó de \$`r format(round(df_indigenas$ingreso_ni[df_indigenas$periodo == per_t] - df_indigenas$ingreso_i[df_indigenas$periodo == per_t], 2),  big.mark=",", scientific=FALSE)` a \$`r format(round(df_indigenas$ingreso_ni[df_indigenas$periodo == per_t_mens] - df_indigenas$ingreso_i[df_indigenas$periodo == per_t_mens], 2),  big.mark=",", scientific=FALSE)` entre el `r comp_mens2` 20`r ult.anio`.
Respecto al cambio anual, el ingreso laboral promedio en los municipios con población indígena `r if_else((df_indigenas$ingreso_i[df_indigenas$periodo == per_t] - df_indigenas$ingreso_i[df_indigenas$periodo == per_t_anual]) / df_indigenas$ingreso_i[df_indigenas$periodo == per_t_anual] > 0, "aumentó", "disminuyó")` `r abs(round((df_indigenas$ingreso_i[df_indigenas$periodo == per_t] - df_indigenas$ingreso_i[df_indigenas$periodo == per_t_anual]) / df_indigenas$ingreso_i[df_indigenas$periodo == per_t_anual]*100, 1))`% con respecto al mismo trimestre del año anterior. `r if_else(if_else((df_indigenas$ingreso_i[df_indigenas$periodo == per_t] - df_indigenas$ingreso_i[df_indigenas$periodo == per_t_anual]) / df_indigenas$ingreso_i[df_indigenas$periodo == per_t_anual] > 0, "aumentó", "disminuyó") == if_else((df_indigenas$ingreso_ni[df_indigenas$periodo == per_t] - df_indigenas$ingreso_ni[df_indigenas$periodo == per_t_anual]) / df_indigenas$ingreso_ni[df_indigenas$periodo == per_t_anual] > 0, "aumentó", "disminuyó"), "De la misma manera", "En contraste")`, el ingreso laboral promedio en los municipios no indígenas `r if_else((df_indigenas$ingreso_ni[df_indigenas$periodo == per_t] - df_indigenas$ingreso_ni[df_indigenas$periodo == per_t_anual]) / df_indigenas$ingreso_ni[df_indigenas$periodo == per_t_anual] > 0, "aumentó", "disminuyó")` `r abs(round((df_indigenas$ingreso_ni[df_indigenas$periodo == per_t] - df_indigenas$ingreso_ni[df_indigenas$periodo == per_t_anual]) / df_indigenas$ingreso_ni[df_indigenas$periodo == per_t_anual]*100, 1))`% en este periodo.



##Gráfica pertenencia étnica



###¿Para qué se utiliza esta información?
Con la publicación trimestral de las variables relacionadas con el Índice de Tendencia Laboral de la
Pobreza (ITLP), el Consejo Nacional de Evaluación de la Política de Desarrollo Social (CONEVAL)
genera información para observar la evolución del poder adquisitivo del ingreso laboral de los hogares y, con base en éste, analizar si aumenta o disminuye el porcentaje de la población cuyos ingresos laborales son insuficientes para adquirir la canasta alimentaria.

Para calcular el ITLP, el CONEVAL utiliza, desde el 2010, la Encuesta Nacional de Ocupación y
Empleo (ENOE), que realiza el Instituto Nacional de Estadística y Geografía (INEGI). Si el ingreso
laboral aumenta más que el valor de la canasta alimentaria, el poder adquisitivo del hogar mejora y
el ITLP tiende a bajar. De forma inversa, si el precio de los alimentos de la canasta alimentaria
aumenta más que el ingreso laboral, el poder adquisitivo disminuye, por lo que el ITLP tiende a subir


Además del ITLP, el CONEVAL publica a partir del tercer trimestre de 2017 el porcentaje de la
población con ingreso laboral inferior al costo de la canasta alimentaria, es decir, el porcentaje de la población que aun si hiciera uso de todo el ingreso laboral disponible en el hogar no podría adquirir los bienes de la canasta alimentaria.

Ni el ITLP ni el porcentaje de la población con ingreso laboral inferior a la Línea de Pobreza Extrema por Ingresos constituyen mediciones de pobreza, toda vez que no incluyen todas las dimensiones y conceptos que señala la Ley General de Desarrollo Social.

Sin embargo, estas dos variables sirven como señal preventiva de corto plazo sobre el ingreso laboral
de las familias y su relación con la evolución del valor de la canasta alimentaria, es decir, sobre el poder adquisitivo del ingreso laboral de los hogares.

