---
title: "Poder adquisitivo del ingreso laboral real, por entidad federativa"
author: "Consejo Nacional de Evaluación de la Política de Desarrollo Social"
date: '`r format(Sys.time(), "%d %B, %Y")`'
output: ioslides_presentation
transition: slower
widescreen: true
css: coneval.css
logo: logo.png
---

```{r, prompt=TRUE, echo=FALSE}
load("presentaciones/datos_final.RData")
```

## Ingreso laboral per cápita (poder adquisitivo del ingreso laboral), Estados Unidos Mexicanos {.flexbox .vcenter .center}
### Primer trimestre 2005 - `r ult.trim.l` trimestre 20`r ult.anio`

```{r, echo=FALSE, message = FALSE, warning=FALSE}
library(ggplot2)
library(scales)
library(tidyverse)
library(lubridate)
library(lubridate)
library(gdata)
library(grid)
library(gtable)
library(gridExtra)
df_g1 <- data.frame(periodo=df$periodo,
                    nacional_inpc=df3$Nacional,
                    nacional_ca=df4$Nacional)

df_g1 <-tidyr::gather(df_g1, key="Serie", value = "Ingreso", -periodo)

df_g1 <- mutate(df_g1, Periodo = dmy(paste("1-", (as.numeric(substr(periodo, 1,1)) * 3)-1, "-20", substr(periodo, 2,3), sep="")))

roma <- c("I","II","III","IV")

p <- ggplot(df_g1, aes(x=Periodo, y=Ingreso, col=Serie, shape=Serie) )+
  geom_line(size = 1.2) +
  geom_point(size=2)+
  scale_x_date(labels=head(rep(roma, (ult.anio - 4)), dim(df)[1]+1), date_breaks="3 months", expand=c(0,0)) +
  scale_y_continuous(label=dollar_format(), limits = c(100*floor(min(df_g1$Ingreso)/100), max(df_g1$Ingreso)+20))+
  theme(panel.grid.minor.x = element_blank(), legend.position = "bottom") +
  scale_color_discrete(name="", breaks=c("nacional_ca", "nacional_inpc"),
                       labels=c("Pesos del 1t de 2010\n(deflactado con la canasta alimentaria)",
                                "Pesos del 1t de 2010\n(deflactado con el INPC)"))+
  scale_shape_discrete(name="", breaks=c("nacional_ca", "nacional_inpc"),
                       labels=c("Pesos del 1t de 2010\n(deflactado con la canasta alimentaria)",
                                "Pesos del 1t de 2010\n(deflactado con el INPC)"))+
  labs(x="", y="Ingreso laboral por persona")


anios <- str_pad(5:ult.anio, width = 2, pad = "0", side = "left")
sublabs <- head(sort(rep(anios, 4)), dim(df)[1])
grid.draw(add_sublabs(p, sublabs))
```
<div class="footnotes">Fuente: elaboración del CONEVAL con base en la ENOE. Se recuperan ingresos por intervalos de salario.</div>

## Ingreso laboral per cápita (poder adquisitivo del ingreso laboral), Aguascalientes {.flexbox .vcenter .center}
### Primer trimestre 2005 - `r ult.trim.l` trimestre 20`r ult.anio`


```{r, echo=FALSE, message = FALSE}
df_g1 <- data.frame(periodo=df$periodo,
                    nacional_inpc=df3$Aguascalientes,
                    nacional_ca=df4$Aguascalientes)

df_g1 <-tidyr::gather(df_g1, key="Serie", value = "Ingreso", -periodo)
df_g1 <- mutate(df_g1, Periodo = dmy(paste("1-", (as.numeric(substr(periodo, 1,1)) * 3)-1, "-20", substr(periodo, 2,3), sep="")))

p <- ggplot(df_g1, aes(x=Periodo, y=Ingreso, col=Serie, shape=Serie) )+
  geom_line(size = 1.2) +
  geom_point(size=2)+
  scale_x_date(labels=head(rep(roma, (ult.anio - 4)), dim(df)[1]+1), date_breaks="3 months", expand=c(0,0)) +
  scale_y_continuous(label=dollar_format(), limits = c(100*floor(min(df_g1$Ingreso)/100), max(df_g1$Ingreso)+20))+
  theme(panel.grid.minor.x = element_blank(), legend.position = "bottom") +
  scale_color_discrete(name="", breaks=c("nacional_ca", "nacional_inpc"),
                       labels=c("Pesos del 1t de 2010\n(deflactado con la canasta alimentaria)",
                                "Pesos del 1t de 2010\n(deflactado con el INPC)"))+
  scale_shape_discrete(name="", breaks=c("nacional_ca", "nacional_inpc"),
                       labels=c("Pesos del 1t de 2010\n(deflactado con la canasta alimentaria)",
                                "Pesos del 1t de 2010\n(deflactado con el INPC)"))+
  labs(x="", y="Ingreso laboral por persona")
grid.draw(add_sublabs(p, sublabs))
```
<div class="footnotes">Fuente: elaboración del CONEVAL con base en la ENOE. Se recuperan ingresos por intervalos de salario.</div>

## Ingreso laboral per cápita (poder adquisitivo del ingreso laboral), Baja California {.flexbox .vcenter .center}
### Primer trimestre 2005 - `r ult.trim.l` trimestre 20`r ult.anio`


```{r, echo=FALSE, message = FALSE}
df_g1 <- data.frame(periodo=df$periodo,
                    nacional_inpc=df3$Baja_California,
                    nacional_ca=df4$Baja_California)

df_g1 <-tidyr::gather(df_g1, key="Serie", value = "Ingreso", -periodo)
df_g1 <- mutate(df_g1, Periodo = dmy(paste("1-", (as.numeric(substr(periodo, 1,1)) * 3)-1, "-20", substr(periodo, 2,3), sep="")))

p <- ggplot(df_g1, aes(x=Periodo, y=Ingreso, col=Serie, shape=Serie) )+
  geom_line(size = 1.2) +
  geom_point(size=2)+
  scale_x_date(labels=head(rep(roma, (ult.anio - 4)), dim(df)[1]+1), date_breaks="3 months", expand=c(0,0)) +
  scale_y_continuous(label=dollar_format(), limits = c(100*floor(min(df_g1$Ingreso)/100), max(df_g1$Ingreso)+20))+
  theme(panel.grid.minor.x = element_blank(), legend.position = "bottom") +
  scale_color_discrete(name="", breaks=c("nacional_ca", "nacional_inpc"),
                       labels=c("Pesos del 1t de 2010\n(deflactado con la canasta alimentaria)",
                                "Pesos del 1t de 2010\n(deflactado con el INPC)"))+
  scale_shape_discrete(name="", breaks=c("nacional_ca", "nacional_inpc"),
                       labels=c("Pesos del 1t de 2010\n(deflactado con la canasta alimentaria)",
                                "Pesos del 1t de 2010\n(deflactado con el INPC)"))+
  labs(x="", y="Ingreso laboral por persona")
grid.draw(add_sublabs(p, sublabs))
```
<div class="footnotes">Fuente: elaboración del CONEVAL con base en la ENOE. Se recuperan ingresos por intervalos de salario.</div>

## Ingreso laboral per cápita (poder adquisitivo del ingreso laboral), Baja California Sur {.flexbox .vcenter .center}
### Primer trimestre 2005 - `r ult.trim.l` trimestre 20`r ult.anio`


```{r, echo=FALSE, message = FALSE}
df_g1 <- data.frame(periodo=df$periodo,
                    nacional_inpc=df3$Baja_California_Sur,
                    nacional_ca=df4$Baja_California_Sur)

df_g1 <-tidyr::gather(df_g1, key="Serie", value = "Ingreso", -periodo)
df_g1 <- mutate(df_g1, Periodo = dmy(paste("1-", (as.numeric(substr(periodo, 1,1)) * 3)-1, "-20", substr(periodo, 2,3), sep="")))

p <- ggplot(df_g1, aes(x=Periodo, y=Ingreso, col=Serie, shape=Serie) )+
  geom_line(size = 1.2) +
  geom_point(size=2)+
  scale_x_date(labels=head(rep(roma, (ult.anio - 4)), dim(df)[1]+1), date_breaks="3 months", expand=c(0,0)) +
  scale_y_continuous(label=dollar_format(), limits = c(100*floor(min(df_g1$Ingreso)/100), max(df_g1$Ingreso)+20))+
  theme(panel.grid.minor.x = element_blank(), legend.position = "bottom") +
  scale_color_discrete(name="", breaks=c("nacional_ca", "nacional_inpc"),
                       labels=c("Pesos del 1t de 2010\n(deflactado con la canasta alimentaria)",
                                "Pesos del 1t de 2010\n(deflactado con el INPC)"))+
  scale_shape_discrete(name="", breaks=c("nacional_ca", "nacional_inpc"),
                       labels=c("Pesos del 1t de 2010\n(deflactado con la canasta alimentaria)",
                                "Pesos del 1t de 2010\n(deflactado con el INPC)"))+
  labs(x="", y="Ingreso laboral por persona")
grid.draw(add_sublabs(p, sublabs))
```
<div class="footnotes">Fuente: elaboración del CONEVAL con base en la ENOE. Se recuperan ingresos por intervalos de salario.</div>

## Ingreso laboral per cápita (poder adquisitivo del ingreso laboral), Campeche {.flexbox .vcenter .center}
### Primer trimestre 2005 - `r ult.trim.l` trimestre 20`r ult.anio`


```{r, echo=FALSE, message = FALSE}
df_g1 <- data.frame(periodo=df$periodo,
                    nacional_inpc=df3$Campeche,
                    nacional_ca=df4$Campeche)

df_g1 <-tidyr::gather(df_g1, key="Serie", value = "Ingreso", -periodo)
df_g1 <- mutate(df_g1, Periodo = dmy(paste("1-", (as.numeric(substr(periodo, 1,1)) * 3)-1, "-20", substr(periodo, 2,3), sep="")))

p <- ggplot(df_g1, aes(x=Periodo, y=Ingreso, col=Serie, shape=Serie) )+
  geom_line(size = 1.2) +
  geom_point(size=2)+
  scale_x_date(labels=head(rep(roma, (ult.anio - 4)), dim(df)[1]+1), date_breaks="3 months", expand=c(0,0)) +
  scale_y_continuous(label=dollar_format(), limits = c(100*floor(min(df_g1$Ingreso)/100), max(df_g1$Ingreso)+20))+
  theme(panel.grid.minor.x = element_blank(), legend.position = "bottom") +
  scale_color_discrete(name="", breaks=c("nacional_ca", "nacional_inpc"),
                       labels=c("Pesos del 1t de 2010\n(deflactado con la canasta alimentaria)",
                                "Pesos del 1t de 2010\n(deflactado con el INPC)"))+
  scale_shape_discrete(name="", breaks=c("nacional_ca", "nacional_inpc"),
                       labels=c("Pesos del 1t de 2010\n(deflactado con la canasta alimentaria)",
                                "Pesos del 1t de 2010\n(deflactado con el INPC)"))+
  labs(x="", y="Ingreso laboral por persona")
grid.draw(add_sublabs(p, sublabs))
```
<div class="footnotes">Fuente: elaboración del CONEVAL con base en la ENOE. Se recuperan ingresos por intervalos de salario.</div>


## Ingreso laboral per cápita (poder adquisitivo del ingreso laboral), Coahuila {.flexbox .vcenter .center}
### Primer trimestre 2005 - `r ult.trim.l` trimestre 20`r ult.anio`


```{r, echo=FALSE, message = FALSE}
df_g1 <- data.frame(periodo=df$periodo,
                    nacional_inpc=df3$Coahuila,
                    nacional_ca=df4$Coahuila)

df_g1 <-tidyr::gather(df_g1, key="Serie", value = "Ingreso", -periodo)
df_g1 <- mutate(df_g1, Periodo = dmy(paste("1-", (as.numeric(substr(periodo, 1,1)) * 3)-1, "-20", substr(periodo, 2,3), sep="")))

p <- ggplot(df_g1, aes(x=Periodo, y=Ingreso, col=Serie, shape=Serie) )+
  geom_line(size = 1.2) +
  geom_point(size=2)+
  scale_x_date(labels=head(rep(roma, (ult.anio - 4)), dim(df)[1]+1), date_breaks="3 months", expand=c(0,0)) +
  scale_y_continuous(label=dollar_format(), limits = c(100*floor(min(df_g1$Ingreso)/100), max(df_g1$Ingreso)+20))+
  theme(panel.grid.minor.x = element_blank(), legend.position = "bottom") +
  scale_color_discrete(name="", breaks=c("nacional_ca", "nacional_inpc"),
                       labels=c("Pesos del 1t de 2010\n(deflactado con la canasta alimentaria)",
                                "Pesos del 1t de 2010\n(deflactado con el INPC)"))+
  scale_shape_discrete(name="", breaks=c("nacional_ca", "nacional_inpc"),
                       labels=c("Pesos del 1t de 2010\n(deflactado con la canasta alimentaria)",
                                "Pesos del 1t de 2010\n(deflactado con el INPC)"))+
  labs(x="", y="Ingreso laboral por persona")
grid.draw(add_sublabs(p, sublabs))
```
<div class="footnotes">Fuente: elaboración del CONEVAL con base en la ENOE. Se recuperan ingresos por intervalos de salario.</div>


## Ingreso laboral per cápita (poder adquisitivo del ingreso laboral), Colima {.flexbox .vcenter .center}
### Primer trimestre 2005 - `r ult.trim.l` trimestre 20`r ult.anio`


```{r, echo=FALSE, message = FALSE}
df_g1 <- data.frame(periodo=df$periodo,
                    nacional_inpc=df3$Colima,
                    nacional_ca=df4$Colima)

df_g1 <-tidyr::gather(df_g1, key="Serie", value = "Ingreso", -periodo)
df_g1 <- mutate(df_g1, Periodo = dmy(paste("1-", (as.numeric(substr(periodo, 1,1)) * 3)-1, "-20", substr(periodo, 2,3), sep="")))

p <- ggplot(df_g1, aes(x=Periodo, y=Ingreso, col=Serie, shape=Serie) )+
  geom_line(size = 1.2) +
  geom_point(size=2)+
  scale_x_date(labels=head(rep(roma, (ult.anio - 4)), dim(df)[1]+1), date_breaks="3 months", expand=c(0,0)) +
  scale_y_continuous(label=dollar_format(), limits = c(100*floor(min(df_g1$Ingreso)/100), max(df_g1$Ingreso)+20))+
  theme(panel.grid.minor.x = element_blank(), legend.position = "bottom") +
  scale_color_discrete(name="", breaks=c("nacional_ca", "nacional_inpc"),
                       labels=c("Pesos del 1t de 2010\n(deflactado con la canasta alimentaria)",
                                "Pesos del 1t de 2010\n(deflactado con el INPC)"))+
  scale_shape_discrete(name="", breaks=c("nacional_ca", "nacional_inpc"),
                       labels=c("Pesos del 1t de 2010\n(deflactado con la canasta alimentaria)",
                                "Pesos del 1t de 2010\n(deflactado con el INPC)"))+
  labs(x="", y="Ingreso laboral por persona")
grid.draw(add_sublabs(p, sublabs))
```
<div class="footnotes">Fuente: elaboración del CONEVAL con base en la ENOE. Se recuperan ingresos por intervalos de salario.</div>
## Ingreso laboral per cápita (poder adquisitivo del ingreso laboral), Chiapas {.flexbox .vcenter .center}
### Primer trimestre 2005 - `r ult.trim.l` trimestre 20`r ult.anio`


```{r, echo=FALSE, message = FALSE}
df_g1 <- data.frame(periodo=df$periodo,
                    nacional_inpc=df3$Chiapas,
                    nacional_ca=df4$Chiapas)

df_g1 <-tidyr::gather(df_g1, key="Serie", value = "Ingreso", -periodo)
df_g1 <- mutate(df_g1, Periodo = dmy(paste("1-", (as.numeric(substr(periodo, 1,1)) * 3)-1, "-20", substr(periodo, 2,3), sep="")))

p <- ggplot(df_g1, aes(x=Periodo, y=Ingreso, col=Serie, shape=Serie) )+
  geom_line(size = 1.2) +
  geom_point(size=2)+
  scale_x_date(labels=head(rep(roma, (ult.anio - 4)), dim(df)[1]+1), date_breaks="3 months", expand=c(0,0)) +
  scale_y_continuous(label=dollar_format(), limits = c(100*floor(min(df_g1$Ingreso)/100), max(df_g1$Ingreso)+20))+
  theme(panel.grid.minor.x = element_blank(), legend.position = "bottom") +
  scale_color_discrete(name="", breaks=c("nacional_ca", "nacional_inpc"),
                       labels=c("Pesos del 1t de 2010\n(deflactado con la canasta alimentaria)",
                                "Pesos del 1t de 2010\n(deflactado con el INPC)"))+
  scale_shape_discrete(name="", breaks=c("nacional_ca", "nacional_inpc"),
                       labels=c("Pesos del 1t de 2010\n(deflactado con la canasta alimentaria)",
                                "Pesos del 1t de 2010\n(deflactado con el INPC)"))+
  labs(x="", y="Ingreso laboral por persona")
grid.draw(add_sublabs(p, sublabs))
```
<div class="footnotes">Fuente: elaboración del CONEVAL con base en la ENOE. Se recuperan ingresos por intervalos de salario.</div>

## Ingreso laboral per cápita (poder adquisitivo del ingreso laboral), Chihuahua {.flexbox .vcenter .center}
### Primer trimestre 2005 - `r ult.trim.l` trimestre 20`r ult.anio`


```{r, echo=FALSE, message = FALSE}
df_g1 <- data.frame(periodo=df$periodo,
                    nacional_inpc=df3$Chihuahua,
                    nacional_ca=df4$Chihuahua)

df_g1 <-tidyr::gather(df_g1, key="Serie", value = "Ingreso", -periodo)
df_g1 <- mutate(df_g1, Periodo = dmy(paste("1-", (as.numeric(substr(periodo, 1,1)) * 3)-1, "-20", substr(periodo, 2,3), sep="")))

p <- ggplot(df_g1, aes(x=Periodo, y=Ingreso, col=Serie, shape=Serie) )+
  geom_line(size = 1.2) +
  geom_point(size=2)+
  scale_x_date(labels=head(rep(roma, (ult.anio - 4)), dim(df)[1]+1), date_breaks="3 months", expand=c(0,0)) +
  scale_y_continuous(label=dollar_format(), limits = c(100*floor(min(df_g1$Ingreso)/100), max(df_g1$Ingreso)+20))+
  theme(panel.grid.minor.x = element_blank(), legend.position = "bottom") +
  scale_color_discrete(name="", breaks=c("nacional_ca", "nacional_inpc"),
                       labels=c("Pesos del 1t de 2010\n(deflactado con la canasta alimentaria)",
                                "Pesos del 1t de 2010\n(deflactado con el INPC)"))+
  scale_shape_discrete(name="", breaks=c("nacional_ca", "nacional_inpc"),
                       labels=c("Pesos del 1t de 2010\n(deflactado con la canasta alimentaria)",
                                "Pesos del 1t de 2010\n(deflactado con el INPC)"))+
  labs(x="", y="Ingreso laboral por persona")
grid.draw(add_sublabs(p, sublabs))
```
<div class="footnotes">Fuente: elaboración del CONEVAL con base en la ENOE. Se recuperan ingresos por intervalos de salario.</div>
## Ingreso laboral per cápita (poder adquisitivo del ingreso laboral), Ciudad de México {.flexbox .vcenter .center}
### Primer trimestre 2005 - `r ult.trim.l` trimestre 20`r ult.anio`


```{r, echo=FALSE, message = FALSE}
df_g1 <- data.frame(periodo=df$periodo,
                    nacional_inpc=df3$Ciudad_de_Mexico,
                    nacional_ca=df4$Ciudad_de_Mexico)

df_g1 <-tidyr::gather(df_g1, key="Serie", value = "Ingreso", -periodo)
df_g1 <- mutate(df_g1, Periodo = dmy(paste("1-", (as.numeric(substr(periodo, 1,1)) * 3)-1, "-20", substr(periodo, 2,3), sep="")))

p <- ggplot(df_g1, aes(x=Periodo, y=Ingreso, col=Serie, shape=Serie) )+
  geom_line(size = 1.2) +
  geom_point(size=2)+
  scale_x_date(labels=head(rep(roma, (ult.anio - 4)), dim(df)[1]+1), date_breaks="3 months", expand=c(0,0)) +
  scale_y_continuous(label=dollar_format(), limits = c(100*floor(min(df_g1$Ingreso)/100), max(df_g1$Ingreso)+20))+
  theme(panel.grid.minor.x = element_blank(), legend.position = "bottom") +
  scale_color_discrete(name="", breaks=c("nacional_ca", "nacional_inpc"),
                       labels=c("Pesos del 1t de 2010\n(deflactado con la canasta alimentaria)",
                                "Pesos del 1t de 2010\n(deflactado con el INPC)"))+
  scale_shape_discrete(name="", breaks=c("nacional_ca", "nacional_inpc"),
                       labels=c("Pesos del 1t de 2010\n(deflactado con la canasta alimentaria)",
                                "Pesos del 1t de 2010\n(deflactado con el INPC)"))+
  labs(x="", y="Ingreso laboral por persona")
grid.draw(add_sublabs(p, sublabs))
```
<div class="footnotes">Fuente: elaboración del CONEVAL con base en la ENOE. Se recuperan ingresos por intervalos de salario.</div>
## Ingreso laboral per cápita (poder adquisitivo del ingreso laboral), Durango {.flexbox .vcenter .center}
### Primer trimestre 2005 - `r ult.trim.l` trimestre 20`r ult.anio`


```{r, echo=FALSE, message = FALSE}
df_g1 <- data.frame(periodo=df$periodo,
                    nacional_inpc=df3$Durango,
                    nacional_ca=df4$Durango)

df_g1 <-tidyr::gather(df_g1, key="Serie", value = "Ingreso", -periodo)
df_g1 <- mutate(df_g1, Periodo = dmy(paste("1-", (as.numeric(substr(periodo, 1,1)) * 3)-1, "-20", substr(periodo, 2,3), sep="")))

p <- ggplot(df_g1, aes(x=Periodo, y=Ingreso, col=Serie, shape=Serie) )+
  geom_line(size = 1.2) +
  geom_point(size=2)+
  scale_x_date(labels=head(rep(roma, (ult.anio - 4)), dim(df)[1]+1), date_breaks="3 months", expand=c(0,0)) +
  scale_y_continuous(label=dollar_format(), limits = c(100*floor(min(df_g1$Ingreso)/100), max(df_g1$Ingreso)+20))+
  theme(panel.grid.minor.x = element_blank(), legend.position = "bottom") +
  scale_color_discrete(name="", breaks=c("nacional_ca", "nacional_inpc"),
                       labels=c("Pesos del 1t de 2010\n(deflactado con la canasta alimentaria)",
                                "Pesos del 1t de 2010\n(deflactado con el INPC)"))+
  scale_shape_discrete(name="", breaks=c("nacional_ca", "nacional_inpc"),
                       labels=c("Pesos del 1t de 2010\n(deflactado con la canasta alimentaria)",
                                "Pesos del 1t de 2010\n(deflactado con el INPC)"))+
  labs(x="", y="Ingreso laboral por persona")
grid.draw(add_sublabs(p, sublabs))
```
<div class="footnotes">Fuente: elaboración del CONEVAL con base en la ENOE. Se recuperan ingresos por intervalos de salario.</div>

## Ingreso laboral per cápita (poder adquisitivo del ingreso laboral), Guanajuato {.flexbox .vcenter .center}
### Primer trimestre 2005 - `r ult.trim.l` trimestre 20`r ult.anio`


```{r, echo=FALSE, message = FALSE}
df_g1 <- data.frame(periodo=df$periodo,
                    nacional_inpc=df3$Guanajuato,
                    nacional_ca=df4$Guanajuato)

df_g1 <-tidyr::gather(df_g1, key="Serie", value = "Ingreso", -periodo)
df_g1 <- mutate(df_g1, Periodo = dmy(paste("1-", (as.numeric(substr(periodo, 1,1)) * 3)-1, "-20", substr(periodo, 2,3), sep="")))

p <- ggplot(df_g1, aes(x=Periodo, y=Ingreso, col=Serie, shape=Serie) )+
  geom_line(size = 1.2) +
  geom_point(size=2)+
  scale_x_date(labels=head(rep(roma, (ult.anio - 4)), dim(df)[1]+1), date_breaks="3 months", expand=c(0,0)) +
  scale_y_continuous(label=dollar_format(), limits = c(100*floor(min(df_g1$Ingreso)/100), max(df_g1$Ingreso)+20))+
  theme(panel.grid.minor.x = element_blank(), legend.position = "bottom") +
  scale_color_discrete(name="", breaks=c("nacional_ca", "nacional_inpc"),
                       labels=c("Pesos del 1t de 2010\n(deflactado con la canasta alimentaria)",
                                "Pesos del 1t de 2010\n(deflactado con el INPC)"))+
  scale_shape_discrete(name="", breaks=c("nacional_ca", "nacional_inpc"),
                       labels=c("Pesos del 1t de 2010\n(deflactado con la canasta alimentaria)",
                                "Pesos del 1t de 2010\n(deflactado con el INPC)"))+
  labs(x="", y="Ingreso laboral por persona")
grid.draw(add_sublabs(p, sublabs))
```
<div class="footnotes">Fuente: elaboración del CONEVAL con base en la ENOE. Se recuperan ingresos por intervalos de salario.</div>
## Ingreso laboral per cápita (poder adquisitivo del ingreso laboral), Guerrero {.flexbox .vcenter .center}
### Primer trimestre 2005 - `r ult.trim.l` trimestre 20`r ult.anio`


```{r, echo=FALSE, message = FALSE}
df_g1 <- data.frame(periodo=df$periodo,
                    nacional_inpc=df3$Guerrero,
                    nacional_ca=df4$Guerrero)

df_g1 <-tidyr::gather(df_g1, key="Serie", value = "Ingreso", -periodo)
df_g1 <- mutate(df_g1, Periodo = dmy(paste("1-", (as.numeric(substr(periodo, 1,1)) * 3)-1, "-20", substr(periodo, 2,3), sep="")))

p <- ggplot(df_g1, aes(x=Periodo, y=Ingreso, col=Serie, shape=Serie) )+
  geom_line(size = 1.2) +
  geom_point(size=2)+
  scale_x_date(labels=head(rep(roma, (ult.anio - 4)), dim(df)[1]+1), date_breaks="3 months", expand=c(0,0)) +
  scale_y_continuous(label=dollar_format(), limits = c(100*floor(min(df_g1$Ingreso)/100), max(df_g1$Ingreso)+20))+
  theme(panel.grid.minor.x = element_blank(), legend.position = "bottom") +
  scale_color_discrete(name="", breaks=c("nacional_ca", "nacional_inpc"),
                       labels=c("Pesos del 1t de 2010\n(deflactado con la canasta alimentaria)",
                                "Pesos del 1t de 2010\n(deflactado con el INPC)"))+
  scale_shape_discrete(name="", breaks=c("nacional_ca", "nacional_inpc"),
                       labels=c("Pesos del 1t de 2010\n(deflactado con la canasta alimentaria)",
                                "Pesos del 1t de 2010\n(deflactado con el INPC)"))+
  labs(x="", y="Ingreso laboral por persona")
grid.draw(add_sublabs(p, sublabs))
```
<div class="footnotes">Fuente: elaboración del CONEVAL con base en la ENOE. Se recuperan ingresos por intervalos de salario.</div>
## Ingreso laboral per cápita (poder adquisitivo del ingreso laboral), Hidalgo {.flexbox .vcenter .center}
### Primer trimestre 2005 - `r ult.trim.l` trimestre 20`r ult.anio`


```{r, echo=FALSE, message = FALSE}
df_g1 <- data.frame(periodo=df$periodo,
                    nacional_inpc=df3$Hidalgo,
                    nacional_ca=df4$Hidalgo)

df_g1 <-tidyr::gather(df_g1, key="Serie", value = "Ingreso", -periodo)
df_g1 <- mutate(df_g1, Periodo = dmy(paste("1-", (as.numeric(substr(periodo, 1,1)) * 3)-1, "-20", substr(periodo, 2,3), sep="")))

p <- ggplot(df_g1, aes(x=Periodo, y=Ingreso, col=Serie, shape=Serie) )+
  geom_line(size = 1.2) +
  geom_point(size=2)+
  scale_x_date(labels=head(rep(roma, (ult.anio - 4)), dim(df)[1]+1), date_breaks="3 months", expand=c(0,0)) +
  scale_y_continuous(label=dollar_format(), limits = c(100*floor(min(df_g1$Ingreso)/100), max(df_g1$Ingreso)+20))+
  theme(panel.grid.minor.x = element_blank(), legend.position = "bottom") +
  scale_color_discrete(name="", breaks=c("nacional_ca", "nacional_inpc"),
                       labels=c("Pesos del 1t de 2010\n(deflactado con la canasta alimentaria)",
                                "Pesos del 1t de 2010\n(deflactado con el INPC)"))+
  scale_shape_discrete(name="", breaks=c("nacional_ca", "nacional_inpc"),
                       labels=c("Pesos del 1t de 2010\n(deflactado con la canasta alimentaria)",
                                "Pesos del 1t de 2010\n(deflactado con el INPC)"))+
  labs(x="", y="Ingreso laboral por persona")
grid.draw(add_sublabs(p, sublabs))
```
<div class="footnotes">Fuente: elaboración del CONEVAL con base en la ENOE. Se recuperan ingresos por intervalos de salario.</div>
## Ingreso laboral per cápita (poder adquisitivo del ingreso laboral), Jalisco {.flexbox .vcenter .center}
### Primer trimestre 2005 - `r ult.trim.l` trimestre 20`r ult.anio`


```{r, echo=FALSE, message = FALSE}
df_g1 <- data.frame(periodo=df$periodo,
                    nacional_inpc=df3$Jalisco,
                    nacional_ca=df4$Jalisco)

df_g1 <-tidyr::gather(df_g1, key="Serie", value = "Ingreso", -periodo)
df_g1 <- mutate(df_g1, Periodo = dmy(paste("1-", (as.numeric(substr(periodo, 1,1)) * 3)-1, "-20", substr(periodo, 2,3), sep="")))

p <- ggplot(df_g1, aes(x=Periodo, y=Ingreso, col=Serie, shape=Serie) )+
  geom_line(size = 1.2) +
  geom_point(size=2)+
  scale_x_date(labels=head(rep(roma, (ult.anio - 4)), dim(df)[1]+1), date_breaks="3 months", expand=c(0,0)) +
  scale_y_continuous(label=dollar_format(), limits = c(100*floor(min(df_g1$Ingreso)/100), max(df_g1$Ingreso)+20))+
  theme(panel.grid.minor.x = element_blank(), legend.position = "bottom") +
  scale_color_discrete(name="", breaks=c("nacional_ca", "nacional_inpc"),
                       labels=c("Pesos del 1t de 2010\n(deflactado con la canasta alimentaria)",
                                "Pesos del 1t de 2010\n(deflactado con el INPC)"))+
  scale_shape_discrete(name="", breaks=c("nacional_ca", "nacional_inpc"),
                       labels=c("Pesos del 1t de 2010\n(deflactado con la canasta alimentaria)",
                                "Pesos del 1t de 2010\n(deflactado con el INPC)"))+
  labs(x="", y="Ingreso laboral por persona")
grid.draw(add_sublabs(p, sublabs))
```
<div class="footnotes">Fuente: elaboración del CONEVAL con base en la ENOE. Se recuperan ingresos por intervalos de salario.</div>
## Ingreso laboral per cápita (poder adquisitivo del ingreso laboral), Estado de México {.flexbox .vcenter .center}
### Primer trimestre 2005 - `r ult.trim.l` trimestre 20`r ult.anio`


```{r, echo=FALSE, message = FALSE}
df_g1 <- data.frame(periodo=df$periodo,
                    nacional_inpc=df3$Estado_de_Mexico,
                    nacional_ca=df4$Estado_de_Mexico)

df_g1 <-tidyr::gather(df_g1, key="Serie", value = "Ingreso", -periodo)
df_g1 <- mutate(df_g1, Periodo = dmy(paste("1-", (as.numeric(substr(periodo, 1,1)) * 3)-1, "-20", substr(periodo, 2,3), sep="")))

p <- ggplot(df_g1, aes(x=Periodo, y=Ingreso, col=Serie, shape=Serie) )+
  geom_line(size = 1.2) +
  geom_point(size=2)+
  scale_x_date(labels=head(rep(roma, (ult.anio - 4)), dim(df)[1]+1), date_breaks="3 months", expand=c(0,0)) +
  scale_y_continuous(label=dollar_format(), limits = c(100*floor(min(df_g1$Ingreso)/100), max(df_g1$Ingreso)+20))+
  theme(panel.grid.minor.x = element_blank(), legend.position = "bottom") +
  scale_color_discrete(name="", breaks=c("nacional_ca", "nacional_inpc"),
                       labels=c("Pesos del 1t de 2010\n(deflactado con la canasta alimentaria)",
                                "Pesos del 1t de 2010\n(deflactado con el INPC)"))+
  scale_shape_discrete(name="", breaks=c("nacional_ca", "nacional_inpc"),
                       labels=c("Pesos del 1t de 2010\n(deflactado con la canasta alimentaria)",
                                "Pesos del 1t de 2010\n(deflactado con el INPC)"))+
  labs(x="", y="Ingreso laboral por persona")
grid.draw(add_sublabs(p, sublabs))
```
<div class="footnotes">Fuente: elaboración del CONEVAL con base en la ENOE. Se recuperan ingresos por intervalos de salario.</div>
## Ingreso laboral per cápita (poder adquisitivo del ingreso laboral), Michoacán {.flexbox .vcenter .center}
### Primer trimestre 2005 - `r ult.trim.l` trimestre 20`r ult.anio`


```{r, echo=FALSE, message = FALSE}
df_g1 <- data.frame(periodo=df$periodo,
                    nacional_inpc=df3$Michoacan,
                    nacional_ca=df4$Michoacan)

df_g1 <-tidyr::gather(df_g1, key="Serie", value = "Ingreso", -periodo)
df_g1 <- mutate(df_g1, Periodo = dmy(paste("1-", (as.numeric(substr(periodo, 1,1)) * 3)-1, "-20", substr(periodo, 2,3), sep="")))

p <- ggplot(df_g1, aes(x=Periodo, y=Ingreso, col=Serie, shape=Serie) )+
  geom_line(size = 1.2) +
  geom_point(size=2)+
  scale_x_date(labels=head(rep(roma, (ult.anio - 4)), dim(df)[1]+1), date_breaks="3 months", expand=c(0,0)) +
  scale_y_continuous(label=dollar_format(), limits = c(100*floor(min(df_g1$Ingreso)/100), max(df_g1$Ingreso)+20))+
  theme(panel.grid.minor.x = element_blank(), legend.position = "bottom") +
  scale_color_discrete(name="", breaks=c("nacional_ca", "nacional_inpc"),
                       labels=c("Pesos del 1t de 2010\n(deflactado con la canasta alimentaria)",
                                "Pesos del 1t de 2010\n(deflactado con el INPC)"))+
  scale_shape_discrete(name="", breaks=c("nacional_ca", "nacional_inpc"),
                       labels=c("Pesos del 1t de 2010\n(deflactado con la canasta alimentaria)",
                                "Pesos del 1t de 2010\n(deflactado con el INPC)"))+
  labs(x="", y="Ingreso laboral por persona")
grid.draw(add_sublabs(p, sublabs))
```
<div class="footnotes">Fuente: elaboración del CONEVAL con base en la ENOE. Se recuperan ingresos por intervalos de salario.</div>
## Ingreso laboral per cápita (poder adquisitivo del ingreso laboral), Morelos {.flexbox .vcenter .center}
### Primer trimestre 2005 - `r ult.trim.l` trimestre 20`r ult.anio`


```{r, echo=FALSE, message = FALSE}
df_g1 <- data.frame(periodo=df$periodo,
                    nacional_inpc=df3$Morelos,
                    nacional_ca=df4$Morelos)

df_g1 <-tidyr::gather(df_g1, key="Serie", value = "Ingreso", -periodo)
df_g1 <- mutate(df_g1, Periodo = dmy(paste("1-", (as.numeric(substr(periodo, 1,1)) * 3)-1, "-20", substr(periodo, 2,3), sep="")))

p <- ggplot(df_g1, aes(x=Periodo, y=Ingreso, col=Serie, shape=Serie) )+
  geom_line(size = 1.2) +
  geom_point(size=2)+
  scale_x_date(labels=head(rep(roma, (ult.anio - 4)), dim(df)[1]+1), date_breaks="3 months", expand=c(0,0)) +
  scale_y_continuous(label=dollar_format(), limits = c(100*floor(min(df_g1$Ingreso)/100), max(df_g1$Ingreso)+20))+
  theme(panel.grid.minor.x = element_blank(), legend.position = "bottom") +
  scale_color_discrete(name="", breaks=c("nacional_ca", "nacional_inpc"),
                       labels=c("Pesos del 1t de 2010\n(deflactado con la canasta alimentaria)",
                                "Pesos del 1t de 2010\n(deflactado con el INPC)"))+
  scale_shape_discrete(name="", breaks=c("nacional_ca", "nacional_inpc"),
                       labels=c("Pesos del 1t de 2010\n(deflactado con la canasta alimentaria)",
                                "Pesos del 1t de 2010\n(deflactado con el INPC)"))+
  labs(x="", y="Ingreso laboral por persona")
grid.draw(add_sublabs(p, sublabs))
```
<div class="footnotes">Fuente: elaboración del CONEVAL con base en la ENOE. Se recuperan ingresos por intervalos de salario.</div>
## Ingreso laboral per cápita (poder adquisitivo del ingreso laboral), Nayarit {.flexbox .vcenter .center}
### Primer trimestre 2005 - `r ult.trim.l` trimestre 20`r ult.anio`


```{r, echo=FALSE, message = FALSE}
df_g1 <- data.frame(periodo=df$periodo,
                    nacional_inpc=df3$Nayarit,
                    nacional_ca=df4$Nayarit)

df_g1 <-tidyr::gather(df_g1, key="Serie", value = "Ingreso", -periodo)
df_g1 <- mutate(df_g1, Periodo = dmy(paste("1-", (as.numeric(substr(periodo, 1,1)) * 3)-1, "-20", substr(periodo, 2,3), sep="")))

p <- ggplot(df_g1, aes(x=Periodo, y=Ingreso, col=Serie, shape=Serie) )+
  geom_line(size = 1.2) +
  geom_point(size=2)+
  scale_x_date(labels=head(rep(roma, (ult.anio - 4)), dim(df)[1]+1), date_breaks="3 months", expand=c(0,0)) +
  scale_y_continuous(label=dollar_format(), limits = c(100*floor(min(df_g1$Ingreso)/100), max(df_g1$Ingreso)+20))+
  theme(panel.grid.minor.x = element_blank(), legend.position = "bottom") +
  scale_color_discrete(name="", breaks=c("nacional_ca", "nacional_inpc"),
                       labels=c("Pesos del 1t de 2010\n(deflactado con la canasta alimentaria)",
                                "Pesos del 1t de 2010\n(deflactado con el INPC)"))+
  scale_shape_discrete(name="", breaks=c("nacional_ca", "nacional_inpc"),
                       labels=c("Pesos del 1t de 2010\n(deflactado con la canasta alimentaria)",
                                "Pesos del 1t de 2010\n(deflactado con el INPC)"))+
  labs(x="", y="Ingreso laboral por persona")
grid.draw(add_sublabs(p, sublabs))
```
<div class="footnotes">Fuente: elaboración del CONEVAL con base en la ENOE. Se recuperan ingresos por intervalos de salario.</div>
## Ingreso laboral per cápita (poder adquisitivo del ingreso laboral), Nuevo León {.flexbox .vcenter .center}
### Primer trimestre 2005 - `r ult.trim.l` trimestre 20`r ult.anio`


```{r, echo=FALSE, message = FALSE}
df_g1 <- data.frame(periodo=df$periodo,
                    nacional_inpc=df3$Nuevo_Leon,
                    nacional_ca=df4$Nuevo_Leon)

df_g1 <-tidyr::gather(df_g1, key="Serie", value = "Ingreso", -periodo)
df_g1 <- mutate(df_g1, Periodo = dmy(paste("1-", (as.numeric(substr(periodo, 1,1)) * 3)-1, "-20", substr(periodo, 2,3), sep="")))

p <- ggplot(df_g1, aes(x=Periodo, y=Ingreso, col=Serie, shape=Serie) )+
  geom_line(size = 1.2) +
  geom_point(size=2)+
  scale_x_date(labels=head(rep(roma, (ult.anio - 4)), dim(df)[1]+1), date_breaks="3 months", expand=c(0,0)) +
  scale_y_continuous(label=dollar_format(), limits = c(100*floor(min(df_g1$Ingreso)/100), max(df_g1$Ingreso)+20))+
  theme(panel.grid.minor.x = element_blank(), legend.position = "bottom") +
  scale_color_discrete(name="", breaks=c("nacional_ca", "nacional_inpc"),
                       labels=c("Pesos del 1t de 2010\n(deflactado con la canasta alimentaria)",
                                "Pesos del 1t de 2010\n(deflactado con el INPC)"))+
  scale_shape_discrete(name="", breaks=c("nacional_ca", "nacional_inpc"),
                       labels=c("Pesos del 1t de 2010\n(deflactado con la canasta alimentaria)",
                                "Pesos del 1t de 2010\n(deflactado con el INPC)"))+
  labs(x="", y="Ingreso laboral por persona")
grid.draw(add_sublabs(p, sublabs))
```
<div class="footnotes">Fuente: elaboración del CONEVAL con base en la ENOE. Se recuperan ingresos por intervalos de salario.</div>
## Ingreso laboral per cápita (poder adquisitivo del ingreso laboral), Oaxaca {.flexbox .vcenter .center}
### Primer trimestre 2005 - `r ult.trim.l` trimestre 20`r ult.anio`


```{r, echo=FALSE, message = FALSE}
df_g1 <- data.frame(periodo=df$periodo,
                    nacional_inpc=df3$Oaxaca,
                    nacional_ca=df4$Oaxaca)

df_g1 <-tidyr::gather(df_g1, key="Serie", value = "Ingreso", -periodo)
df_g1 <- mutate(df_g1, Periodo = dmy(paste("1-", (as.numeric(substr(periodo, 1,1)) * 3)-1, "-20", substr(periodo, 2,3), sep="")))

p <- ggplot(df_g1, aes(x=Periodo, y=Ingreso, col=Serie, shape=Serie) )+
  geom_line(size = 1.2) +
  geom_point(size=2)+
  scale_x_date(labels=head(rep(roma, (ult.anio - 4)), dim(df)[1]+1), date_breaks="3 months", expand=c(0,0)) +
  scale_y_continuous(label=dollar_format(), limits = c(100*floor(min(df_g1$Ingreso)/100), max(df_g1$Ingreso)+20))+
  theme(panel.grid.minor.x = element_blank(), legend.position = "bottom") +
  scale_color_discrete(name="", breaks=c("nacional_ca", "nacional_inpc"),
                       labels=c("Pesos del 1t de 2010\n(deflactado con la canasta alimentaria)",
                                "Pesos del 1t de 2010\n(deflactado con el INPC)"))+
  scale_shape_discrete(name="", breaks=c("nacional_ca", "nacional_inpc"),
                       labels=c("Pesos del 1t de 2010\n(deflactado con la canasta alimentaria)",
                                "Pesos del 1t de 2010\n(deflactado con el INPC)"))+
  labs(x="", y="Ingreso laboral por persona")
grid.draw(add_sublabs(p, sublabs))
```
<div class="footnotes">Fuente: elaboración del CONEVAL con base en la ENOE. Se recuperan ingresos por intervalos de salario.</div>
## Ingreso laboral per cápita (poder adquisitivo del ingreso laboral), Puebla {.flexbox .vcenter .center}
### Primer trimestre 2005 - `r ult.trim.l` trimestre 20`r ult.anio`


```{r, echo=FALSE, message = FALSE}
df_g1 <- data.frame(periodo=df$periodo,
                    nacional_inpc=df3$Puebla,
                    nacional_ca=df4$Puebla)

df_g1 <-tidyr::gather(df_g1, key="Serie", value = "Ingreso", -periodo)
df_g1 <- mutate(df_g1, Periodo = dmy(paste("1-", (as.numeric(substr(periodo, 1,1)) * 3)-1, "-20", substr(periodo, 2,3), sep="")))

p <- ggplot(df_g1, aes(x=Periodo, y=Ingreso, col=Serie, shape=Serie) )+
  geom_line(size = 1.2) +
  geom_point(size=2)+
  scale_x_date(labels=head(rep(roma, (ult.anio - 4)), dim(df)[1]+1), date_breaks="3 months", expand=c(0,0)) +
  scale_y_continuous(label=dollar_format(), limits = c(100*floor(min(df_g1$Ingreso)/100), max(df_g1$Ingreso)+20))+
  theme(panel.grid.minor.x = element_blank(), legend.position = "bottom") +
  scale_color_discrete(name="", breaks=c("nacional_ca", "nacional_inpc"),
                       labels=c("Pesos del 1t de 2010\n(deflactado con la canasta alimentaria)",
                                "Pesos del 1t de 2010\n(deflactado con el INPC)"))+
  scale_shape_discrete(name="", breaks=c("nacional_ca", "nacional_inpc"),
                       labels=c("Pesos del 1t de 2010\n(deflactado con la canasta alimentaria)",
                                "Pesos del 1t de 2010\n(deflactado con el INPC)"))+
  labs(x="", y="Ingreso laboral por persona")
grid.draw(add_sublabs(p, sublabs))
```
<div class="footnotes">Fuente: elaboración del CONEVAL con base en la ENOE. Se recuperan ingresos por intervalos de salario.</div>
## Ingreso laboral per cápita (poder adquisitivo del ingreso laboral), Querétaro {.flexbox .vcenter .center}
### Primer trimestre 2005 - `r ult.trim.l` trimestre 20`r ult.anio`


```{r, echo=FALSE, message = FALSE}
df_g1 <- data.frame(periodo=df$periodo,
                    nacional_inpc=df3$Queritaro,
                    nacional_ca=df4$Queritaro)

df_g1 <-tidyr::gather(df_g1, key="Serie", value = "Ingreso", -periodo)
df_g1 <- mutate(df_g1, Periodo = dmy(paste("1-", (as.numeric(substr(periodo, 1,1)) * 3)-1, "-20", substr(periodo, 2,3), sep="")))

p <- ggplot(df_g1, aes(x=Periodo, y=Ingreso, col=Serie, shape=Serie) )+
  geom_line(size = 1.2) +
  geom_point(size=2)+
  scale_x_date(labels=head(rep(roma, (ult.anio - 4)), dim(df)[1]+1), date_breaks="3 months", expand=c(0,0)) +
  scale_y_continuous(label=dollar_format(), limits = c(100*floor(min(df_g1$Ingreso)/100), max(df_g1$Ingreso)+20))+
  theme(panel.grid.minor.x = element_blank(), legend.position = "bottom") +
  scale_color_discrete(name="", breaks=c("nacional_ca", "nacional_inpc"),
                       labels=c("Pesos del 1t de 2010\n(deflactado con la canasta alimentaria)",
                                "Pesos del 1t de 2010\n(deflactado con el INPC)"))+
  scale_shape_discrete(name="", breaks=c("nacional_ca", "nacional_inpc"),
                       labels=c("Pesos del 1t de 2010\n(deflactado con la canasta alimentaria)",
                                "Pesos del 1t de 2010\n(deflactado con el INPC)"))+
  labs(x="", y="Ingreso laboral por persona")
grid.draw(add_sublabs(p, sublabs))
```
<div class="footnotes">Fuente: elaboración del CONEVAL con base en la ENOE. Se recuperan ingresos por intervalos de salario.</div>
## Ingreso laboral per cápita (poder adquisitivo del ingreso laboral), Quintana Roo {.flexbox .vcenter .center}
### Primer trimestre 2005 - `r ult.trim.l` trimestre 20`r ult.anio`


```{r, echo=FALSE, message = FALSE}
df_g1 <- data.frame(periodo=df$periodo,
                    nacional_inpc=df3$Quintana_Roo,
                    nacional_ca=df4$Quintana_Roo)

df_g1 <-tidyr::gather(df_g1, key="Serie", value = "Ingreso", -periodo)
df_g1 <- mutate(df_g1, Periodo = dmy(paste("1-", (as.numeric(substr(periodo, 1,1)) * 3)-1, "-20", substr(periodo, 2,3), sep="")))

p <- ggplot(df_g1, aes(x=Periodo, y=Ingreso, col=Serie, shape=Serie) )+
  geom_line(size = 1.2) +
  geom_point(size=2)+
  scale_x_date(labels=head(rep(roma, (ult.anio - 4)), dim(df)[1]+1), date_breaks="3 months", expand=c(0,0)) +
  scale_y_continuous(label=dollar_format(), limits = c(100*floor(min(df_g1$Ingreso)/100), max(df_g1$Ingreso)+20))+
  theme(panel.grid.minor.x = element_blank(), legend.position = "bottom") +
  scale_color_discrete(name="", breaks=c("nacional_ca", "nacional_inpc"),
                       labels=c("Pesos del 1t de 2010\n(deflactado con la canasta alimentaria)",
                                "Pesos del 1t de 2010\n(deflactado con el INPC)"))+
  scale_shape_discrete(name="", breaks=c("nacional_ca", "nacional_inpc"),
                       labels=c("Pesos del 1t de 2010\n(deflactado con la canasta alimentaria)",
                                "Pesos del 1t de 2010\n(deflactado con el INPC)"))+
  labs(x="", y="Ingreso laboral por persona")
grid.draw(add_sublabs(p, sublabs))
```
<div class="footnotes">Fuente: elaboración del CONEVAL con base en la ENOE. Se recuperan ingresos por intervalos de salario.</div>

## Ingreso laboral per cápita (poder adquisitivo del ingreso laboral), San Luis Potosí {.flexbox .vcenter .center}
### Primer trimestre 2005 - `r ult.trim.l` trimestre 20`r ult.anio`


```{r, echo=FALSE, message = FALSE}
df_g1 <- data.frame(periodo=df$periodo,
                    nacional_inpc=df3$San_Luis_Potosi,
                    nacional_ca=df4$San_Luis_Potosi)

df_g1 <-tidyr::gather(df_g1, key="Serie", value = "Ingreso", -periodo)
df_g1 <- mutate(df_g1, Periodo = dmy(paste("1-", (as.numeric(substr(periodo, 1,1)) * 3)-1, "-20", substr(periodo, 2,3), sep="")))

p <- ggplot(df_g1, aes(x=Periodo, y=Ingreso, col=Serie, shape=Serie) )+
  geom_line(size = 1.2) +
  geom_point(size=2)+
  scale_x_date(labels=head(rep(roma, (ult.anio - 4)), dim(df)[1]+1), date_breaks="3 months", expand=c(0,0)) +
  scale_y_continuous(label=dollar_format(), limits = c(100*floor(min(df_g1$Ingreso)/100), max(df_g1$Ingreso)+20))+
  theme(panel.grid.minor.x = element_blank(), legend.position = "bottom") +
  scale_color_discrete(name="", breaks=c("nacional_ca", "nacional_inpc"),
                       labels=c("Pesos del 1t de 2010\n(deflactado con la canasta alimentaria)",
                                "Pesos del 1t de 2010\n(deflactado con el INPC)"))+
  scale_shape_discrete(name="", breaks=c("nacional_ca", "nacional_inpc"),
                       labels=c("Pesos del 1t de 2010\n(deflactado con la canasta alimentaria)",
                                "Pesos del 1t de 2010\n(deflactado con el INPC)"))+
  labs(x="", y="Ingreso laboral por persona")
grid.draw(add_sublabs(p, sublabs))
```
<div class="footnotes">Fuente: elaboración del CONEVAL con base en la ENOE. Se recuperan ingresos por intervalos de salario.</div>
## Ingreso laboral per cápita (poder adquisitivo del ingreso laboral), Sinaloa {.flexbox .vcenter .center}
### Primer trimestre 2005 - `r ult.trim.l` trimestre 20`r ult.anio`


```{r, echo=FALSE, message = FALSE}
df_g1 <- data.frame(periodo=df$periodo,
                    nacional_inpc=df3$Sinaloa,
                    nacional_ca=df4$Sinaloa)

df_g1 <-tidyr::gather(df_g1, key="Serie", value = "Ingreso", -periodo)
df_g1 <- mutate(df_g1, Periodo = dmy(paste("1-", (as.numeric(substr(periodo, 1,1)) * 3)-1, "-20", substr(periodo, 2,3), sep="")))

p <- ggplot(df_g1, aes(x=Periodo, y=Ingreso, col=Serie, shape=Serie) )+
  geom_line(size = 1.2) +
  geom_point(size=2)+
  scale_x_date(labels=head(rep(roma, (ult.anio - 4)), dim(df)[1]+1), date_breaks="3 months", expand=c(0,0)) +
  scale_y_continuous(label=dollar_format(), limits = c(100*floor(min(df_g1$Ingreso)/100), max(df_g1$Ingreso)+20))+
  theme(panel.grid.minor.x = element_blank(), legend.position = "bottom") +
  scale_color_discrete(name="", breaks=c("nacional_ca", "nacional_inpc"),
                       labels=c("Pesos del 1t de 2010\n(deflactado con la canasta alimentaria)",
                                "Pesos del 1t de 2010\n(deflactado con el INPC)"))+
  scale_shape_discrete(name="", breaks=c("nacional_ca", "nacional_inpc"),
                       labels=c("Pesos del 1t de 2010\n(deflactado con la canasta alimentaria)",
                                "Pesos del 1t de 2010\n(deflactado con el INPC)"))+
  labs(x="", y="Ingreso laboral por persona")
grid.draw(add_sublabs(p, sublabs))
```
<div class="footnotes">Fuente: elaboración del CONEVAL con base en la ENOE. Se recuperan ingresos por intervalos de salario.</div>
## Ingreso laboral per cápita (poder adquisitivo del ingreso laboral), Sonora {.flexbox .vcenter .center}
### Primer trimestre 2005 - `r ult.trim.l` trimestre 20`r ult.anio`


```{r, echo=FALSE, message = FALSE}
df_g1 <- data.frame(periodo=df$periodo,
                    nacional_inpc=df3$Sonora,
                    nacional_ca=df4$Sonora)

df_g1 <-tidyr::gather(df_g1, key="Serie", value = "Ingreso", -periodo)
df_g1 <- mutate(df_g1, Periodo = dmy(paste("1-", (as.numeric(substr(periodo, 1,1)) * 3)-1, "-20", substr(periodo, 2,3), sep="")))

p <- ggplot(df_g1, aes(x=Periodo, y=Ingreso, col=Serie, shape=Serie) )+
  geom_line(size = 1.2) +
  geom_point(size=2)+
  scale_x_date(labels=head(rep(roma, (ult.anio - 4)), dim(df)[1]+1), date_breaks="3 months", expand=c(0,0)) +
  scale_y_continuous(label=dollar_format(), limits = c(100*floor(min(df_g1$Ingreso)/100), max(df_g1$Ingreso)+20))+
  theme(panel.grid.minor.x = element_blank(), legend.position = "bottom") +
  scale_color_discrete(name="", breaks=c("nacional_ca", "nacional_inpc"),
                       labels=c("Pesos del 1t de 2010\n(deflactado con la canasta alimentaria)",
                                "Pesos del 1t de 2010\n(deflactado con el INPC)"))+
  scale_shape_discrete(name="", breaks=c("nacional_ca", "nacional_inpc"),
                       labels=c("Pesos del 1t de 2010\n(deflactado con la canasta alimentaria)",
                                "Pesos del 1t de 2010\n(deflactado con el INPC)"))+
  labs(x="", y="Ingreso laboral por persona")
grid.draw(add_sublabs(p, sublabs))
```
<div class="footnotes">Fuente: elaboración del CONEVAL con base en la ENOE. Se recuperan ingresos por intervalos de salario.</div>
## Ingreso laboral per cápita (poder adquisitivo del ingreso laboral), Tabasco {.flexbox .vcenter .center}
### Primer trimestre 2005 - `r ult.trim.l` trimestre 20`r ult.anio`


```{r, echo=FALSE, message = FALSE}
df_g1 <- data.frame(periodo=df$periodo,
                    nacional_inpc=df3$Tabasco,
                    nacional_ca=df4$Tabasco)

df_g1 <-tidyr::gather(df_g1, key="Serie", value = "Ingreso", -periodo)
df_g1 <- mutate(df_g1, Periodo = dmy(paste("1-", (as.numeric(substr(periodo, 1,1)) * 3)-1, "-20", substr(periodo, 2,3), sep="")))

p <- ggplot(df_g1, aes(x=Periodo, y=Ingreso, col=Serie, shape=Serie) )+
  geom_line(size = 1.2) +
  geom_point(size=2)+
  scale_x_date(labels=head(rep(roma, (ult.anio - 4)), dim(df)[1]+1), date_breaks="3 months", expand=c(0,0)) +
  scale_y_continuous(label=dollar_format(), limits = c(100*floor(min(df_g1$Ingreso)/100), max(df_g1$Ingreso)+20))+
  theme(panel.grid.minor.x = element_blank(), legend.position = "bottom") +
  scale_color_discrete(name="", breaks=c("nacional_ca", "nacional_inpc"),
                       labels=c("Pesos del 1t de 2010\n(deflactado con la canasta alimentaria)",
                                "Pesos del 1t de 2010\n(deflactado con el INPC)"))+
  scale_shape_discrete(name="", breaks=c("nacional_ca", "nacional_inpc"),
                       labels=c("Pesos del 1t de 2010\n(deflactado con la canasta alimentaria)",
                                "Pesos del 1t de 2010\n(deflactado con el INPC)"))+
  labs(x="", y="Ingreso laboral por persona")
grid.draw(add_sublabs(p, sublabs))
```
<div class="footnotes">Fuente: elaboración del CONEVAL con base en la ENOE. Se recuperan ingresos por intervalos de salario.</div>
## Ingreso laboral per cápita (poder adquisitivo del ingreso laboral), Tamaulipas {.flexbox .vcenter .center}
### Primer trimestre 2005 - `r ult.trim.l` trimestre 20`r ult.anio`


```{r, echo=FALSE, message = FALSE}
df_g1 <- data.frame(periodo=df$periodo,
                    nacional_inpc=df3$Tamaulipas,
                    nacional_ca=df4$Tamaulipas)

df_g1 <-tidyr::gather(df_g1, key="Serie", value = "Ingreso", -periodo)
df_g1 <- mutate(df_g1, Periodo = dmy(paste("1-", (as.numeric(substr(periodo, 1,1)) * 3)-1, "-20", substr(periodo, 2,3), sep="")))

p <- ggplot(df_g1, aes(x=Periodo, y=Ingreso, col=Serie, shape=Serie) )+
  geom_line(size = 1.2) +
  geom_point(size=2)+
  scale_x_date(labels=head(rep(roma, (ult.anio - 4)), dim(df)[1]+1), date_breaks="3 months", expand=c(0,0)) +
  scale_y_continuous(label=dollar_format(), limits = c(100*floor(min(df_g1$Ingreso)/100), max(df_g1$Ingreso)+20))+
  theme(panel.grid.minor.x = element_blank(), legend.position = "bottom") +
  scale_color_discrete(name="", breaks=c("nacional_ca", "nacional_inpc"),
                       labels=c("Pesos del 1t de 2010\n(deflactado con la canasta alimentaria)",
                                "Pesos del 1t de 2010\n(deflactado con el INPC)"))+
  scale_shape_discrete(name="", breaks=c("nacional_ca", "nacional_inpc"),
                       labels=c("Pesos del 1t de 2010\n(deflactado con la canasta alimentaria)",
                                "Pesos del 1t de 2010\n(deflactado con el INPC)"))+
  labs(x="", y="Ingreso laboral por persona")
grid.draw(add_sublabs(p, sublabs))
```
<div class="footnotes">Fuente: elaboración del CONEVAL con base en la ENOE. Se recuperan ingresos por intervalos de salario.</div>
## Ingreso laboral per cápita (poder adquisitivo del ingreso laboral), Tlaxcala {.flexbox .vcenter .center}
### Primer trimestre 2005 - `r ult.trim.l` trimestre 20`r ult.anio`


```{r, echo=FALSE, message = FALSE}
df_g1 <- data.frame(periodo=df$periodo,
                    nacional_inpc=df3$Tlaxcala,
                    nacional_ca=df4$Tlaxcala)

df_g1 <-tidyr::gather(df_g1, key="Serie", value = "Ingreso", -periodo)
df_g1 <- mutate(df_g1, Periodo = dmy(paste("1-", (as.numeric(substr(periodo, 1,1)) * 3)-1, "-20", substr(periodo, 2,3), sep="")))

p <- ggplot(df_g1, aes(x=Periodo, y=Ingreso, col=Serie, shape=Serie) )+
  geom_line(size = 1.2) +
  geom_point(size=2)+
  scale_x_date(labels=head(rep(roma, (ult.anio - 4)), dim(df)[1]+1), date_breaks="3 months", expand=c(0,0)) +
  scale_y_continuous(label=dollar_format(), limits = c(100*floor(min(df_g1$Ingreso)/100), max(df_g1$Ingreso)+20))+
  theme(panel.grid.minor.x = element_blank(), legend.position = "bottom") +
  scale_color_discrete(name="", breaks=c("nacional_ca", "nacional_inpc"),
                       labels=c("Pesos del 1t de 2010\n(deflactado con la canasta alimentaria)",
                                "Pesos del 1t de 2010\n(deflactado con el INPC)"))+
  scale_shape_discrete(name="", breaks=c("nacional_ca", "nacional_inpc"),
                       labels=c("Pesos del 1t de 2010\n(deflactado con la canasta alimentaria)",
                                "Pesos del 1t de 2010\n(deflactado con el INPC)"))+
  labs(x="", y="Ingreso laboral por persona")
grid.draw(add_sublabs(p, sublabs))
```
<div class="footnotes">Fuente: elaboración del CONEVAL con base en la ENOE. Se recuperan ingresos por intervalos de salario.</div>
## Ingreso laboral per cápita (poder adquisitivo del ingreso laboral), Veracruz {.flexbox .vcenter .center}
### Primer trimestre 2005 - `r ult.trim.l` trimestre 20`r ult.anio`


```{r, echo=FALSE, message = FALSE}
df_g1 <- data.frame(periodo=df$periodo,
                    nacional_inpc=df3$Veracruz,
                    nacional_ca=df4$Veracruz)

df_g1 <-tidyr::gather(df_g1, key="Serie", value = "Ingreso", -periodo)
df_g1 <- mutate(df_g1, Periodo = dmy(paste("1-", (as.numeric(substr(periodo, 1,1)) * 3)-1, "-20", substr(periodo, 2,3), sep="")))

p <- ggplot(df_g1, aes(x=Periodo, y=Ingreso, col=Serie, shape=Serie) )+
  geom_line(size = 1.2) +
  geom_point(size=2)+
  scale_x_date(labels=head(rep(roma, (ult.anio - 4)), dim(df)[1]+1), date_breaks="3 months", expand=c(0,0)) +
  scale_y_continuous(label=dollar_format(), limits = c(100*floor(min(df_g1$Ingreso)/100), max(df_g1$Ingreso)+20))+
  theme(panel.grid.minor.x = element_blank(), legend.position = "bottom") +
  scale_color_discrete(name="", breaks=c("nacional_ca", "nacional_inpc"),
                       labels=c("Pesos del 1t de 2010\n(deflactado con la canasta alimentaria)",
                                "Pesos del 1t de 2010\n(deflactado con el INPC)"))+
  scale_shape_discrete(name="", breaks=c("nacional_ca", "nacional_inpc"),
                       labels=c("Pesos del 1t de 2010\n(deflactado con la canasta alimentaria)",
                                "Pesos del 1t de 2010\n(deflactado con el INPC)"))+
  labs(x="", y="Ingreso laboral por persona")
grid.draw(add_sublabs(p, sublabs))
```
<div class="footnotes">Fuente: elaboración del CONEVAL con base en la ENOE. Se recuperan ingresos por intervalos de salario.</div>
## Ingreso laboral per cápita (poder adquisitivo del ingreso laboral), Yucatán {.flexbox .vcenter .center}
### Primer trimestre 2005 - `r ult.trim.l` trimestre 20`r ult.anio`


```{r, echo=FALSE, message = FALSE}
df_g1 <- data.frame(periodo=df$periodo,
                    nacional_inpc=df3$Yucatan,
                    nacional_ca=df4$Yucatan)

df_g1 <-tidyr::gather(df_g1, key="Serie", value = "Ingreso", -periodo)
df_g1 <- mutate(df_g1, Periodo = dmy(paste("1-", (as.numeric(substr(periodo, 1,1)) * 3)-1, "-20", substr(periodo, 2,3), sep="")))

p <- ggplot(df_g1, aes(x=Periodo, y=Ingreso, col=Serie, shape=Serie) )+
  geom_line(size = 1.2) +
  geom_point(size=2)+
  scale_x_date(labels=head(rep(roma, (ult.anio - 4)), dim(df)[1]+1), date_breaks="3 months", expand=c(0,0)) +
  scale_y_continuous(label=dollar_format(), limits = c(100*floor(min(df_g1$Ingreso)/100), max(df_g1$Ingreso)+20))+
  theme(panel.grid.minor.x = element_blank(), legend.position = "bottom") +
  scale_color_discrete(name="", breaks=c("nacional_ca", "nacional_inpc"),
                       labels=c("Pesos del 1t de 2010\n(deflactado con la canasta alimentaria)",
                                "Pesos del 1t de 2010\n(deflactado con el INPC)"))+
  scale_shape_discrete(name="", breaks=c("nacional_ca", "nacional_inpc"),
                       labels=c("Pesos del 1t de 2010\n(deflactado con la canasta alimentaria)",
                                "Pesos del 1t de 2010\n(deflactado con el INPC)"))+
  labs(x="", y="Ingreso laboral por persona")
grid.draw(add_sublabs(p, sublabs))
```
<div class="footnotes">Fuente: elaboración del CONEVAL con base en la ENOE. Se recuperan ingresos por intervalos de salario.</div>
## Ingreso laboral per cápita (poder adquisitivo del ingreso laboral), Zacatecas {.flexbox .vcenter .center}
### Primer trimestre 2005 - `r ult.trim.l` trimestre 20`r ult.anio`


```{r, echo=FALSE, message = FALSE}
df_g1 <- data.frame(periodo=df$periodo,
                    nacional_inpc=df3$Zacatecas,
                    nacional_ca=df4$Zacatecas)

df_g1 <-tidyr::gather(df_g1, key="Serie", value = "Ingreso", -periodo)
df_g1 <- mutate(df_g1, Periodo = dmy(paste("1-", (as.numeric(substr(periodo, 1,1)) * 3)-1, "-20", substr(periodo, 2,3), sep="")))

p <- ggplot(df_g1, aes(x=Periodo, y=Ingreso, col=Serie, shape=Serie) )+
  geom_line(size = 1.2) +
  geom_point(size=2)+
  scale_x_date(labels=head(rep(roma, (ult.anio - 4)), dim(df)[1]+1), date_breaks="3 months", expand=c(0,0)) +
  scale_y_continuous(label=dollar_format(), limits = c(100*floor(min(df_g1$Ingreso)/100), max(df_g1$Ingreso)+20))+
  theme(panel.grid.minor.x = element_blank(), legend.position = "bottom") +
  scale_color_discrete(name="", breaks=c("nacional_ca", "nacional_inpc"),
                       labels=c("Pesos del 1t de 2010\n(deflactado con la canasta alimentaria)",
                                "Pesos del 1t de 2010\n(deflactado con el INPC)"))+
  scale_shape_discrete(name="", breaks=c("nacional_ca", "nacional_inpc"),
                       labels=c("Pesos del 1t de 2010\n(deflactado con la canasta alimentaria)",
                                "Pesos del 1t de 2010\n(deflactado con el INPC)"))+
  labs(x="", y="Ingreso laboral por persona")
grid.draw(add_sublabs(p, sublabs))
```
<div class="footnotes">Fuente: elaboración del CONEVAL con base en la ENOE. Se recuperan ingresos por intervalos de salario.</div>