---
title: "Índice de la Tendencia Laboral de la Pobreza"
author: "Resultados nacionales y por entidad federativa"
date: '`r format(Sys.time(), "%d %B, %Y")`'
output: ioslides_presentation
transition: slower
widescreen: true
css: coneval.css
logo: logo.png
---

```{r, prompt=FALSE, echo=FALSE, warning=FALSE, message=FALSE}
setwd("C:/retrospect/ITLP R/presentaciones/")
load("datos_final.RData")
library(ggplot2)
library(scales)
library(tidyverse)
library(lubridate)
library(lubridate)
library(gdata)
library(grid)
library(gtable)
library(gridExtra)
```

## Índice de la Tendencia Laboral de la Pobreza (ITLP) {.flexbox .vcenter}

- El ITLP permite relacionar el comportamiento del ingreso laboral de las personas frente a los cambios en el valor de la canasta alimentaria (Línea de Bienestar Mínimo - Línea de Pobreza Extrema por Ingresos). Es decir, el indicador muestra el poder adquisitivo de este ingreso laboral.

- Si incrementa la proporción de la población con un ingreso laboral insuficiente para adquirir la canasta alimentaria, el ITLP aumenta.

- En este sentido, el CONEVAL presenta a partir de este trimestre el porcentaje de la población con ingreso inferior a la Línea de Pobreza Extrema por Ingresos con el fin de complementar el análisis de la evolución del poder adquisitivo del ingreso laboral.

## Porcentaje de la población con ingreso laboral inferior al costo de la canasta alimentaria &ast;, Nacional {.flexbox .vcenter .center}

### Primer trimestre 2005 - `r ult.trim.l` trimestre 20`r ult.anio`
```{r, echo=FALSE, message = FALSE}

```
<div class="footnotes"><p>Fuente: elaboración del CONEVAL con base en la ENOE. Se recuperan ingresos por intervalos de salario.</p><p>*Línea de Bienestar Mínimo – Línea de Pobreza Extrema por Ingresos.</p></div>

## ITLP<sup>1</sup>, Nacional {.flexbox .vcenter .center}

### Primer trimestre 2005 - `r ult.trim.l` trimestre 20`r ult.anio`
```{r, echo=FALSE, message = FALSE}
df_g1 <- data.frame(periodo=df$periodo,
                    nacional_itlp=df$Nacional)

df_g1 <- dplyr::mutate(df_g1, Periodo = dmy(paste("1-", (as.numeric(substr(periodo, 1,1)) * 3)-1, "-20", substr(periodo, 2,3), sep="")))
roma <- c("I","II","III","IV")
p <- ggplot(df_g1, aes(x=Periodo, y=nacional_itlp) )+
  geom_line(size = 1.2, col="black") +
  geom_point(size=2, col="black")+
  scale_x_date(labels=head(rep(roma, (ult.anio - 4)), dim(df)[1]+1), date_breaks="3 months", expand=c(0,0)) +
  scale_y_continuous(limits = c(0.05*floor(min(df_g1$nacional_itlp)/0.05), max(df_g1$nacional_itlp)+0.05))+
  theme(panel.grid.minor.x = element_blank(), legend.position = "bottom") +
  labs(x="", y="Índice")
anios <- str_pad(5:ult.anio, width = 2, pad = "0", side = "left")
sublabs <- head(sort(rep(anios, 4)), dim(df)[1])
grid.draw(add_sublabs(p, sublabs))

```
<div class="footnotes"><p>Fuente: elaboración del CONEVAL con base en la ENOE. Se recuperan ingresos por intervalos de salario.</p><p>*Línea de Bienestar Mínimo – Línea de Pobreza Extrema por Ingresos.</p></div>
